---
title: "02 数据结构"
date: "`r Sys.Date()`"
output:
  rmdformats::readthedown:
    highlight: tango
    toc_depth: 3
---

```{r setup, include=FALSE}
## Global options
knitr::opts_chunk$set(cache = FALSE,prompt = TRUE,collapse = TRUE,comment='',message = F,warning = F)
```

# 向量
## 向量的创建
```{r}
a <- c(2,5,8,-2,9,7)
a
b <- seq(2,20,2)
b
c <- rep(c(1,2,3),each=3)
c
```
## 向量的索引
```{r}
a[4]
a[4:6]
a[c(1,4)]
a[-4]
```
## 向量的计算
```{r}
# 均值
mean(a)
# 求和
sum(a)
# a向量中有多少个元素
length(a)
# 最大值
max(a)
# 最小值
min(a)
```
## 向量的排序
```{r}
a
sort(a) #升序排列
sort(a,decreasing = T) #降序排列
```
## 随机数的生成
```{r}
set.seed(123)
# 正态分布,rnorm
rnorm(10,8,3) # 产生10个均值为8，标准差为3的符合正态分布的随机数
# 均匀分布,runif
runif(10,3,8) # 产生10个最小值为3，最大值为8的符合均匀分布的随机数
```

# 矩阵
## 矩阵的创建
```{r}
mat1 <- matrix(1:6,nrow = 2,ncol = 3)
rownames(mat1) <- c("23大数据Z1","23大数据Z2")
colnames(mat1) <- c("R语言","Python","Web")
mat1
```
```{r}
# 按行填充
mat2 <- matrix(1:6,nrow = 2,ncol = 3,byrow = T,
               dimnames = list(
                 c("23大数据Z1","23大数据Z2"),
                 c("R语言","Python","Web")
               ))
mat2
```

```{r}
set.seed(123)
# 产生6个最小值为75，最大值为100的符合均匀分布的随机数
A <- round(runif(6,75,100)) #round四舍五入
mat3 <- matrix(A,nrow = 2,ncol = 3,
               dimnames = list(
                 c("22大数据Z1","22大数据Z2"),
                 c("R语言","Python","Web")
               ))
mat3
```

## 矩阵的索引
```{r}
mat3[1,1]
mat3[2,]
mat3[,c(1,3)]
mat3[,-2]
```
## 矩阵的修改
```{r}
mat1[1,1] <- 76
mat1[1,2:3] <- c(85,88)
mat1[2,] <- NA
mat1
```
## 矩阵的合并
```{r}
rbind(mat1,mat3)
```
创建一个2x2矩阵mat4,数据为75-100的随机数，行名为23大数据Z1，23大数据Z2，列名为经济学，统计学
```{r}
set.seed(123)
B <- round(runif(4,75,100))
mat4 <- matrix(B,nrow = 2,ncol = 2,
               dimnames = list(
                 c("23大数据Z1","23大数据Z2"),
                 c("经济学","统计学")
               ))
mat4
```
按列进行合并cbind
```{r}
mat5 <- cbind(mat1,mat4)
mat5
```
## 查看矩阵的信息
```{r}
dim(mat1) # 查看矩阵的维度，为2行3列
head(mat1,1) # 查看矩阵的前1行
```

# 数组
## 数组的创建
```{r}
dim1 <- c("23大数据Z1","23大数据Z2")
dim2 <- c("R语言","Python","Web")
dim3 <- c("男生","女生")
set.seed(123)
C <- round(runif(12,75,100))
arr1 <- array(C,c(2,2,3),dimnames = list(
  dim1,dim3,dim2
))
arr1
```

```{r}
set.seed(123)
D <- round(runif(24,3,15))
dim1 <- c("22大数据Z1","22大数据Z2","23大数据Z1","23大数据Z2")
dim2 <- c("赞成","中立","反对")
dim3 <- c("男生","女生")
arr2 <- array(D,c(4,3,2),
              dimnames = list(dim1,dim2,dim3))
arr2
```
# 数据框
## 数据框的创建
```{r}
set.seed(123)
stuname <- c("刘文涛","王宇翔","田思雨","徐丽娜","丁文斌")
stat <- round(runif(5,85,100))
math <- round(runif(5,60,85))
econ <- round(runif(5,75,95))
stuscore <- data.frame(stuname,stat,math,econ)
colnames(stuscore) <- c("学生姓名","统计学","数学","经济学")
stuscore
```

```{r}
stuscore2 <- data.frame(学生姓名=stuname,统计学=stat,数学=math,经济学=econ)
stuscore2
```
## 查看数据框
```{r}
str(stuscore) #查看数据框的数据结构
head(stuscore,3) #查看数据框的前3行
tail(stuscore,3) #查看数据框的后3行
nrow(stuscore) # 查看数据框的行数
ncol(stuscore) # 查看数据框的列数
```

## 数据框的排序
```{r}
stuscore[order(stuscore$统计学),] #按统计学成绩进行升序排列
stuscore[order(stuscore$统计学,decreasing = T),]
#按统计学成绩进行降序排列
```

# 因子


函数 factor()用来创建因子，基本格式为:
factor(x，levels，labels,ordered，...)

+ x:为创建因子的数据向量。

+ levels:指定因子的各水平值，默认为x中不重复的所有值。

+ labels:设置各水平名称(前缀)，与水平名称一一对应。

+ ordered:设置是否对因子水平排序，默认FALSE为无序因子，TRUE为有序因子。

+ exclude:指定有哪些水平是不需要的(设为NA);

+ nmax用于设定水平数的上限若不指定参数 levels，则因子水平默认按字母顺序。

## 因子的创建
```{r}
b <- c("金融","地产","医药","医药","金融","医药")
str(b)
f1 <- factor(b,levels = c("金融","地产","医药"),ordered = T)
str(f1)
as.numeric(f1)
```



```{r}
b <- c("A","B","C","A","B","D","E","A","D","B")
str(b)
f2 <- factor(b,ordered = T,levels = c("E","D","C","B","A"))
str(f2)
as.numeric(f2)
```

```{r}
levels(f2)
```

## forcats包：专门处理因子型数据

```{r}
library(forcats)
```

+ gl函数：生成有规律的水平值组合因子

gl(n，k,length,labels, oriered,...)

n：为因子水平个数。

k: 为同一因子水平连续重复次数。

length:为总的元素个数，默认为n*k，若不够则自动重复。

labels:设置因子水平值。

ordered:设置是否为有序，默认为 FALSE。
```{r}
a <- tibble(
  Name=LETTERS[1:12],
  Sex=gl(2,3,length = 12,labels = c("男","女")),
  Class=gl(5,2,length = 12,labels = c("甲","乙","丙","丁","戊")),
  Score=gl(5,1,length = 12,labels = c("优","良","中","及格","不及格"))
)
```


+ fct_lump函数 将多个频数小的水平合并为其他

```{r}
x <- factor(rep(LETTERS[1:9], times = c(40, 10, 5, 27, 1, 1, 1, 1, 1)))
x %>% table()
x %>%
  fct_lump_n(3) %>%
  table()
```

```{r}
fct_lump_n(a$Score,2) %>% table()
```

### 图形按照因子的频数降序排列
```{r}
library(ggplot2)
ggplot(diamonds,aes(fct_infreq(cut)))+
  geom_bar()
```

# 时间序列

## ts对象

### 年度数据
```{r}
a <- ts(data = 1:42,start = 1978,end= 2020)
```

+ 可以用as.vector把时间序列的数据转换成普通向量
```{r}
as.vector(a)
class(as.vector(a))
```

### 季度数据

```{r}
a <- ts(data = 1:10,start = 2010,frequency = 4)
a
```

### 月度数据
```{r}
a <- ts(data = 1:24,start = 2010,frequency = 12)
a
```

+ 周度数据,frequency=52

+ 日度数据,frequency =365

### 时间序列数据示例

美国泛美航空公司1949-1960的国际航班订票数的月度数据（单位：千人），12年144个月。

```{r}
data("AirPassengers")
attributes(AirPassengers)
```

用`start()`求时间序列的开始点，`end()`求时间序列的结束点，`frequency`求采样频率

```{r}
start(AirPassengers)
end(AirPassengers)
```

`aggregate()`函数可以把月度数据加总成年数据。
```{r}
AP.year <- aggregate(AirPassengers,FUN = sum)
AP.year
```

`time()`函数对ts类型数据返回序列中的每个时间点的时间
```{r}
time(AirPassengers)
```

`cycle()`函数对月度数据返回序列每个时间点所在的月份，结果是和原序列时间点相同的一个时间序列。

```{r}
cycle(AirPassengers)
```

`window()`函数取出时间序列的一段，如果指定`frequency=TRUE`还可以仅取出某个月（季度).
```{r}
window(AirPassengers,start=c(1949,1),frequency=T)
```

## xts类型

```{r message=FALSE}
library(xts)
library(lubridate)
```

```{r}
xts(c(5,5,4,6,4,3,3,3,4,5,5,4),make_date(2018,1,1)+ddays(0:11))
```

```{r}
ym <- ts(
  c(9, 6, 3, 5, 4, 8, 2, 5, 8, 4, 6, 3,
    2, 2, 6, 4, 1, 4, 2, 1, 8, 9, 4, 6), 
  frequency=12, start=c(2001,1))
as.xts(ym)
```

有了xts类型的变量x后， 可以用coredata(x)返回x的不包含时间的纯数据； 用index(x)返回x的时间标签。 这两个函数很有用。
```{r eval=FALSE, include=FALSE}
coredata(ym)
index(ym)
ym[1]
```





