---
title: "02数据操作"
author: "Christal"
date: "`r Sys.Date()`"
output: 
  rmdformats::readthedown:
    highlight: kate
    toc: 3
---

```{r setup, include=FALSE}
knitr::opts_chunk$set(cache = F,tidy = T,collapse = T)
```



# 数据并行操作

## apply函数

矩阵、数据框、数组等
```{r apply函数}
mat1 <- as.matrix(iris[,1:4])
# 使用apply函数对每行进行计算，计算每行的和
# apply(mat1,1,sum)
# 使用apply函数对每列进行计算，随机选择3个
apply(mat1,2,function(x) sample(x,3))
# 数据框操作
apply(iris[,1:4],2,mean)
```
## tapply函数：进行分组计算

```{r}
tapply(iris$Sepal.Length,iris$Species,mean)
```





## lapply函数

列表、数据框等

```{r lapply函数}
lapply(iris[,1:4], mean)
```

## sapply函数

可被认为是一个简化的lapply函数，通过simplify和Use.names两个参数可以让返回值为向量，而不是列表

```{r}
sapply(iris[,1:4], mean)
```

# dplyr 包

```{r include=TRUE,message=FALSE}
library(dplyr)
```

管道函数 %>% ：Ctrl+Shift+M
```{r}
iris %>% select(-Species) %>% apply(2,mean) %>% 
  sort(decreasing = T) %>% barplot()
```

```{r}
iris %>% select(-Species) %>% apply(2,mean) -> result
result
```

```{r}
iris %>% select(-Species) %>% summary()
```

管道操作中dot(.)的应用   
```{r tidy=TRUE}
cname <- c("Sepal.Length","Species")
df <- iris %>% .[,colnames(.) %in% cname] # . 表示左边的输入iris
head(df)
```

管道操作 |>
```{r eval=FALSE, include=FALSE}
iris[,1:4] |> summary()
```

```{r eval=FALSE, include=FALSE,tidy=FALSE}
# 可以通过(_) 利用 |> 指定参数
iris |> lm(Sepal.Length~Sepal.Width,data=_) |> summary()
```

### select函数

```{r}
# 通过管道操作选择多列数据
iris %>% select(c("Sepal.Length","Sepal.Width")) %>% head(3)
```

```{r}
# 选择变量名以"Petal"开始的变量 
iris %>% select(starts_with("Petal")) %>% head(3)
```

```{r}
# 选择变量名以"length"结尾的变量
iris %>% select(ends_with("Length")) %>% head(3)
```

```{r}
# 选择变量名包含"p"的变量
iris %>% select(contains("p")) %>% head(3)
```

```{r}
# 使用冒号(:)选择变量
iris %>% select(Sepal.Length:Petal.Length) %>% head(3)
```

```{r}
# 使用!选择变量
iris %>% select(!(Species)) %>% head(3)
```



```{r message=FALSE}
library(dplyr)
```




### select + filter
```{r}
mtcars %>% select(!carb) %>% filter(am == 1) %>% head(3)
```

```{r}
mtcars %>% select(!carb) %>% filter(between(mpg,10,20 )) %>% head(3)
```

| 逻辑或
```{r}
mtcars %>% select(!carb) %>% filter(mpg>10 | disp>100) %>% head(3)
```

& 逻辑与
```{r}
mtcars %>% select(!carb) %>% filter(mpg>20 & disp>100) %>% head(3)
```

### 分组(group_by)

```{r}
mtcars %>% group_by(factor(cyl)) %>% summarise(n=n(),meanmpg=mean(mpg),meansd=sd(mpg)) %>% mutate(mpgse=meansd/sqrt(n)) %>% arrange(desc(mpgse)) %>% head(6)
```

+ across函数

accross(.cols=,.fns=,.names=)
+ .cols用于我们选取的若干列
+ .fns指定要执行的函数
+ .names设置输出列的命名情况

```{r}
mtcars %>% group_by(factor(cyl)) %>% 
  summarise(n=n(),across(mpg:wt,mean,.names = "mean_{.col}")) %>% head(6)
```

+ 计算多列的均值和标准差
```{r}
mtcars %>% group_by(factor(cyl)) %>% 
  summarise(n=n(),across(mpg:wt,list(mean=mean,sd=sd))) %>% head(6)
```

+ ungroup 消除数据中的分组变量
```{r}
mtcars %>% group_by(factor(cyl)) %>% 
  summarise(n=n(),across(mpg:wt,list(mean=mean,sd=sd))) %>% 
  ungroup() %>% 
  sample_n(size = 3,replace = F)
```

## 数据融合

```{r 数据准备}
m1 <- mtcars %>% mutate(id=rownames(.)) %>% select(mpg:hp,id) %>% 
  sample_n(size = 22,replace = F)
m2 <- mtcars %>% mutate(id=rownames(.)) %>% 
  select(wt,qsec,id) %>% 
  sample_n(size = 15,replace = F) 
```

+ left_join

left_join(x,y)表示将数据框x,y根据左边数据表x的内容进行融合
```{r}
mydata1 <- left_join(m1,m2,by="id")
```
+ right_join

right_join(x,y)表示将数据框x,y根据右边数据表x的内容进行融合
```{r}
mydata2 <- right_join(m1,m2,by="id")
```

+ full_join

full_join(x,y)表示将数据框x,y进行融合时，返回两个数据表中的所有内容

```{r}
mydata3 <- full_join(m1,m2,by="id")
```

+ inner_join

full_join(x,y)表示将数据框x,y进行融合时，返回两个数据表中都包含的内容

```{r}
mydata4 <- inner_join(m1,m2,by="id")
```

## 长宽数据转换

```{r}
library(tidyr)
iris %>% gather(key = "category",value = "Length",Sepal.Length:Petal.Width) %>% head(3)
```


# lubridate包处理时间数据
```{r message=FALSE}
library(lubridate)
```

+ 通过年-月-日解析时间
```{r}
ymd(c("2022-4-1","2022,5,1","20220601","2022年7月1日"))
```

+ 获取年份信息
```{r}
year("2022-4-1")
```

```{r 计算时间之间的间隔}
time1 <- ymd_hms("2022-2-10 14:44:30")
time2 <- ymd_hms("2022-10-12 1:44:3")
# 创建时间间隔对象
timeinv <- interval(time1,time2)
# 获取间隔时间间隔多少天
time_length(timeinv,unit = "day")
```

# stringr处理文本数据

```{r message=FALSE}
library(stringr)
```

```{r 计算字符串长度}
mystr <- c("Hello","word","Hello Word!","R version 4.0.4","2024年6月30日","你好")
str_length(mystr)
```

## 字符串检测
```{r}
# 检测文本中是否有空格
str_detect(mystr," ")
```

```{r}
# 找到指定规则的位置，检测哪些文本中有数字
str_which(mystr,"[:digit:]")
```

## 字符串提取
```{r}
# 提取字符串的一部分
str_sub(mystr,start = 2,end = 4)
```

```{r}
# 提取包含一个或多个数字的字符串
str_subset(mystr,"[:digit:]+")
```

```{r}
# 从字符串向量的每个元素中提取符合条件的内容
str_extract(mystr,"[:digit:]+")
```

```{r}
# 提取符合条件的内容
str_match(mystr,"[:digit:]+")
```

## 字符串替换

```{r}
# 替换字符串中指定的内容，空格替换为R
str_replace(mystr,"\\s","R")
```

## 字符串拼接
```{r}
str_c("hello","world",sep = ":")
```

```{r}
# 将字符串向量拼接为一个长字符串
str_c(mystr,collapse = "//")
```

```{r}
# 在字符向量内复制和连接字符串
str_dup("Yes",3)
```

## 分割字符串
```{r}
str_split("hello world","\\s")
```






