---
title: "02数据操作"
author: "Christal"
date: "`r Sys.Date()`"
output: 
  rmdformats::readthedown:
    highlight: kate
    toc: 3
---

```{r setup, include=FALSE}
knitr::opts_chunk$set(cache = F,tidy = T,collapse = T)
```



# 数据并行操作

## apply函数

矩阵、数据框、数组等
```{r apply函数}
mat1 <- as.matrix(iris[,1:4])
# 使用apply函数对每行进行计算，计算每行的和
# apply(mat1,1,sum)
# 使用apply函数对每列进行计算，随机选择3个
apply(mat1,2,function(x) sample(x,3))
# 数据框操作
apply(iris[,1:4],2,mean)
```
## tapply函数：进行分组计算

```{r}
tapply(iris$Sepal.Length,iris$Species,mean)
```





## lapply函数

列表、数据框等

```{r lapply函数}
lapply(iris[,1:4], mean)
```

## sapply函数

可被认为是一个简化的lapply函数，通过simplify和Use.names两个参数可以让返回值为向量，而不是列表

```{r}
sapply(iris[,1:4], mean)
```

# purrr 泛函式循环迭代

## map函数：依次应用一元函数到一个序列的每个元素

```{r eval=FALSE}
map(.x,.f,...) 
```


.x 为序列

.f 为要应用的一元函数

... 可用于设置函数.f的其他参数

+ map_chr(.x,.f): 返回字符型向量

+ map_dbl(.x,.f): 返回实数型向量

+ map_dfr(.x,.f):返回数据框列表，再通过bind_rows按行合并为一个数据框

+ map_dfc(.x,.f):返回数据框列表，再通过bind_cols按列合并为一个数据框

```{r}
library(purrr)
df <- iris[,1:4]
```

```{r tidy=FALSE}
a <- map(df,mean)
str(a)
```

```{r}
a <- map_dbl(df,mean)
str(a)
```

## map2函数：依次应用二元函数到两个序列的每对元素

map2(.x,.y,.f,...) 

.x 为序列1

.y 为序列2

.f 为要应用的二元函数

... 可用于设置函数.f的其他参数

```{r 计算BMI}
height <- c(1.52,1.74,1.66)
weight <- c(60,73,66)
cal_BMI <- function(h,w) w/h^2
map2_dbl(height,weight,cal_BMI)
```

```{r 计算BMI2}
height <- c(1.52,1.74,1.66)
weight <- c(60,73,66)
map2_dbl(height,weight,~.y/.x^2)
```

## pmap函数：应用多元函数到多个序列的每组元素，可以实现对数据框逐行迭代

pmap(.l,.f,...)

.l 为数据框

.f 为要应用的多元函数

... 可用于设置函数.f的其他参数


```{r 产生随机数}
library(tidyverse)
df <- tibble(
  n=c(1,3,5),
  mean=c(5,10,-3),
  sd=c(1,5,10)
)
set.seed(123)
pmap(df,rnorm)
```

purrr风格的公式写法
```{r}
pmap(df,~rnorm(..1,..2,..3))
```

```{r 按行求均值}
pmap_dbl(df,~mean(c(...)))
```

```{r 将各行拼接在一起}
library(stringr)
pmap_chr(df,str_c,sep="-")
```


# dplyr 包

```{r include=TRUE,message=FALSE}
library(dplyr)
```

管道函数 %>% ：Ctrl+Shift+M
```{r}
iris %>% select(-Species) %>% apply(2,mean) %>% 
  sort(decreasing = T) %>% barplot()
```

```{r}
iris %>% select(-Species) %>% apply(2,mean) -> result
result
```

```{r}
iris %>% select(-Species) %>% summary()
```

管道操作中dot(.)的应用   
```{r tidy=TRUE}
cname <- c("Sepal.Length","Species")
df <- iris %>% .[,colnames(.) %in% cname] # . 表示左边的输入iris
head(df)
```

管道操作 |>
```{r eval=FALSE, include=FALSE}
iris[,1:4] |> summary()
```

```{r eval=FALSE, include=FALSE,tidy=FALSE}
# 可以通过(_) 利用 |> 指定参数
iris |> lm(Sepal.Length~Sepal.Width,data=_) |> summary()
```

### select函数

```{r}
# 通过管道操作选择多列数据
iris %>% select(c("Sepal.Length","Sepal.Width")) %>% head(3)
```

```{r}
# 选择变量名以"Petal"开始的变量 
iris %>% select(starts_with("Petal")) %>% head(3)
```

```{r}
# 选择变量名以"length"结尾的变量
iris %>% select(ends_with("Length")) %>% head(3)
```

```{r}
# 选择变量名包含"p"的变量
iris %>% select(contains("p")) %>% head(3)
```

```{r}
# 使用冒号(:)选择变量
iris %>% select(Sepal.Length:Petal.Length) %>% head(3)
```

```{r}
# 使用!选择变量
iris %>% select(!(Species)) %>% head(3)
```



```{r message=FALSE}
library(dplyr)
```




### select + filter
```{r}
mtcars %>% select(!carb) %>% filter(am == 1) %>% head(3)
```

```{r}
mtcars %>% select(!carb) %>% filter(between(mpg,10,20 )) %>% head(3)
```

| 逻辑或
```{r}
mtcars %>% select(!carb) %>% filter(mpg>10 | disp>100) %>% head(3)
```

& 逻辑与
```{r}
mtcars %>% select(!carb) %>% filter(mpg>20 & disp>100) %>% head(3)
```

### 分组(group_by)

```{r}
mtcars %>% group_by(factor(cyl)) %>% summarise(n=n(),meanmpg=mean(mpg),meansd=sd(mpg)) %>% mutate(mpgse=meansd/sqrt(n)) %>% arrange(desc(mpgse)) %>% head(6)
```

+ across函数

accross(.cols=,.fns=,.names=)
+ .cols用于我们选取的若干列
+ .fns指定要执行的函数
+ .names设置输出列的命名情况

```{r}
mtcars %>% group_by(factor(cyl)) %>% 
  summarise(n=n(),across(mpg:wt,mean,.names = "mean_{.col}")) %>% head(6)
```

+ 计算多列的均值和标准差
```{r}
mtcars %>% group_by(factor(cyl)) %>% 
  summarise(n=n(),across(mpg:wt,list(mean=mean,sd=sd))) %>% head(6)
```

+ ungroup 消除数据中的分组变量
```{r}
mtcars %>% group_by(factor(cyl)) %>% 
  summarise(n=n(),across(mpg:wt,list(mean=mean,sd=sd))) %>% 
  ungroup() %>% 
  sample_n(size = 3,replace = F)
```

+ 分组计算线性回归模型
```{r}
mtcars %>% 
  group_split(cyl) %>% 
  map(~lm(mpg~wt,data=.x))
```

```{r 批量写出csv文件}
dfs <- iris %>% group_split(Species)
files <- str_c("../Input/data/",levels(iris$Species),".csv")
walk2(dfs,files,write.csv,row.names=F)
```

首先要得到导入的全部Excel的完整路径，可以任意嵌套，只需将recurse设为TRUE

用map_dfr在该路径向量上进行迭代，把read.csv应用到每个文件再按行合并

用set_names()将文件路径字符向量创建为命名向量，再结合".id"将路径值作为数据来源列
```{r 批量读入csv文件}
files <- fs::dir_ls("../Input/data/",recurse = T,glob = "*.csv")
df <- map_dfr(set_names(files),read.csv,.id = "来源")
head(df)
```


## 数据融合

```{r 数据准备}
m1 <- mtcars %>% mutate(id=rownames(.)) %>% select(mpg:hp,id) %>% 
  sample_n(size = 22,replace = F)
m2 <- mtcars %>% mutate(id=rownames(.)) %>% 
  select(wt,qsec,id) %>% 
  sample_n(size = 15,replace = F) 
```

+ left_join

left_join(x,y)表示将数据框x,y根据左边数据表x的内容进行融合
```{r}
mydata1 <- left_join(m1,m2,by="id")
```
+ right_join

right_join(x,y)表示将数据框x,y根据右边数据表x的内容进行融合
```{r}
mydata2 <- right_join(m1,m2,by="id")
```

+ full_join

full_join(x,y)表示将数据框x,y进行融合时，返回两个数据表中的所有内容

```{r}
mydata3 <- full_join(m1,m2,by="id")
```

+ inner_join

full_join(x,y)表示将数据框x,y进行融合时，返回两个数据表中都包含的内容

```{r}
mydata4 <- inner_join(m1,m2,by="id")
```

## 长宽数据转换

```{r}
library(tidyr)
iris %>% gather(key = "category",value = "Length",Sepal.Length:Petal.Width) %>% head(3)
```


# lubridate包处理时间数据
```{r message=FALSE}
library(lubridate)
```

```{r collapse=FALSE}
today()
now()
as_datetime(today())
as_date(now())
```


+ 通过年-月-日解析时间
```{r}
ymd(c("2022-4-1","2022,5,1","20220601","2022年7月1日"))
```

+ 获取年份信息
```{r}
year("2022-4-1")
```

+ 创建日期时间
```{r message=FALSE}
d <- make_date(2020,8,27)
d
make_datetime(2020,8,27,21,27,15)
# 格式化输出日期
format(d,"%Y/%m/%d")
# stamp函数，按给定模板格式输出日期时间
fmt <- stamp("Created on Sunday,Jan 1,1999")
fmt(d)
```

+ 按照时间阶梯

```{r}
seq.Date(as_date("2019-02-01"),by="month",length.out = 3)
```


+ 计算时间之间的间隔
```{r 计算时间之间的间隔}
time1 <- ymd_hms("2022-2-10 14:44:30")
time2 <- ymd_hms("2022-10-12 1:44:3")
# 创建时间间隔对象
timeinv <- interval(time1,time2)
# 获取间隔时间间隔多少天
time_length(timeinv,unit = "day")
```

# stringr处理文本数据

```{r message=FALSE}
library(stringr)
```

```{r 计算字符串长度}
mystr <- c("Hello","word","Hello Word!","R version 4.0.4","2024年6月30日","你好")
str_length(mystr)
```

## 字符串检测匹配

+ str_detect(string,pattern,negate=FALSE)--检测是否存在匹配

+ str_which(string,pattern,negate=FALSE)--查找匹配的索引。

+ str_count(string,pattern)--计算匹配的次数。

+ str_locate(string,pattern)--定位匹配的位置

+ str_starts(string,pattern)--检测是否以pattern开头。

+ str_ends(string,pattern)--检测是否以pattern结尾

+ string:要检测的字符

+ pattern: 匹配的模式，可以是正则表达式。

+ negate: 默认为 FALSE,表示正常匹配;pattern:若为 TRUE，则为反匹配(即找不匹配的情况)。
```{r}
# 检测文本中是否有空格
str_detect(mystr," ")
```

```{r}
# 找到指定规则的位置，检测哪些文本中有数字
str_which(mystr,"[:digit:]")
```

```{r collapse=FALSE}
x <- c("computer science","data science","finance","statistic","economics")
str_detect(x,"\\s")
str_which(x,"\\s")
str_count(x,"o")
str_locate(x,"s.") #.表示任意一个字符
```

## 字符串提取
```{r}
# 提取字符串的一部分
str_sub(mystr,start = 2,end = 4)
```

```{r}
# 提取包含一个或多个数字的字符串
str_subset(mystr,"[:digit:]+")
```

```{r}
# 从字符串向量的每个元素中提取符合条件的内容
str_extract(mystr,"[:digit:]+")
```

```{r}
# 提取符合条件的内容
str_match(mystr,"\\d{4}") # 正则表达式，匹配4位数字
```

## 字符串替换

```{r}
# 替换字符串中指定的内容，空格替换为R
str_replace(mystr,"\\s","R")
```

## 字符串拼接
```{r}
str_c("hello","world",sep = ":")
```

```{r}
# 将字符串向量拼接为一个长字符串
str_c(mystr,collapse = "//")
```

```{r}
# 在字符向量内复制和连接字符串
str_dup("Yes",3)
```

## 分割字符串
```{r 分割字符串}
str_split("hello world","\\s")
```

## 字符串格式化输出
```{r 格式化输出}
name <- "张三"
point <- 4.8
str_glue("姓名:{name}","绩点:{point}",.sep=";")
```

```{r}
name <- c("张三","李四","王五")
point <- c(4.8,2.1,1.7)
str_glue("姓名:{name}","绩点:{point}",.sep = "\t")
```

## 正则表达式

```{r}
library(stringr)
```

```{r}
x <- c("175.19.237.40(湖南-长沙)","114.243.12.168(北京-北京)","125.211.78.251(黑龙江-哈尔滨)")
```

```{r}
str_extract(x,"\\d+.*\\d")
```

零宽断言匹配两个标志之间的内容

左边标志的引导语法为(?<=标志),右边标志的引导语法为(?=标志)
```{r}
str_extract(x,"^.*(?=\\()")
```

```{r}
str_extract(x,"(?<=\\().*(?=-)")
```

```{r}
x=c("18级能源动力工程2班","19级统计学1班")
```

```{r}
str_extract(x,"(?<=级).*(?=\\d)")
```

```{r}
x <- "(1st) other (2nd)"
```

```{r}
str_extract(x,"\\(.+\\)")
```

```{r}
str_extract(x,"\\(.+?\\)")
```

```{r}
x <- c("宝马X3 2016款","大众 速腾2017款","宝马3系2012款")
```

```{r}
str_replace(x,"([a-zA-Z0-9])"," \\1")
```

+ 字符串练习
```{r}
library(tidyverse)
dt <- tribble(
  ~observation,~math,~R,~Python,
  "Tina(F)",60,72,77,
  "Mark(M)",87,78,89,
  "Bob(M)",77,92,99
)
str_view_all(dt$observation,pattern = "\\w{1,5}\\(\\w{1}\\)")
```

+ 提取性别，零宽断言
```{r}
str_extract(dt$observation,pattern = "(?<=\\()\\w{1}(?=\\))")
```

+ 提取姓名
```{r}
str_extract(dt$observation,pattern = "\\w+\\w")
# 使用零宽断言
str_extract(dt$observation,pattern = "\\w+(?=\\()")
```



# 条件判断与控制语句

## 条件判断语句

```{r if}
A <- 2
B <- 5
if (A>B) {
  print(A+B)
} else {
  print(A*B)
}
```

```{r ifelse}
A <- 2
B <- 5
ifelse(A>B,A+B,A*B)
```

## 循环语句

### for循环

```{r for循环计算均值}
df <- iris[,1:4]
output <- vector("double",2)
for (i in 1:4) {
  output[i] <- mean(df[,i])
}
```

```{r}
x <- seq(1,10,3)
names(x) <- LETTERS[1:4]
results <- vector("list",length(x))
names(results) <- names(x)
```

```{r}
output <- vector("list",4)
for (i in seq_along(x)){
  output[[i]]=c(x[i]^2+1)
}
A <- unlist(output)
```



```{r for}
## 通过for循环遍历向量v中的所有元素，然后返回除3余1的数
set.seed(2024)
a <- vector() # 保存满足条件的结果
v <- round(rnorm(20,5,2))
for (i in 1:length(v)){
  if (i %% 3 ==1){ 
    a <- append(a,v[i]) # 向向量中添加一个元素
    print(paste("第",i,"个数据为:",v[i]))
  }
  ## 如果已经获取了多于4个满足条件的元素，跳出for循环
  if(length(a)>4) break
}
```

### while 循环

while循环回重复地执行程序，直到条件不为真时停止
```{r while}
set.seed(2024)
a <- vector() # 保存满足条件的结果
v <- round(rnorm(20,5,2))
i <- 1
while(length(a)<4){
  if (v[i]>5) a <- append(a,v[i])
  i=i+1
}
print(a)
```

# 自定义函数

语法
```{r eval=FALSE}
函数名 = function(输入1,...,输入n) {
  函数体
  return(返回值)
}
```

## 示例：实现将百分制分数转化为五级制分数
```{r 自定义函数实现将百分制分数转化为五级制分数}
Score_conv <- function(score){
    res <- NULL
    if (score>=90) res="优秀"
    else if(score>=80) res="良"
    else if(score>=70) res="中"
    else if(score>=60) res="及格"
    else res="不及格"
  return(res)
}
```


```{r 函数测试1_map}
scores <- c(35,67,93)
map_chr(scores,Score_conv)
sapply(scores,Score_conv)
```

```{r 自定义函数实现将百分制分数转化为五级制分数2}
Score_conv2 <- function(score){
  n <- length(score)
  res <- vector("character",n)
  for (i in 1:n) {
    if (score[i]>=90) res[i]="优秀"
    else if(score[i]>=80) res[i]="良"
    else if(score[i]>=70) res[i]="中"
    else if(score[i]>=60) res[i]="及格"
    else res[i]="不及格"
  }
  return(res)
}
```

```{r 函数测试2}
scores <- c(35,67,93)
Score_conv2(scores)
```

## 处理多个返回值

```{r 计算标准误}
Cal_sem <- function(v){
  n <- length(v)
  m <- round(mean(v),2)
  s <- round(sd(v),2)
  sem <- round(sd(v)/sqrt(n),2)
  list(n=n,mean=m,sd=s,sem=sem)
}
```

```{r 标准误函数测试}
x <- c(2,6,4,9,12)
Cal_sem(x)
```

```{r}
y <- c(3,4,6,8,9)
d <- data.frame(x,y)
sapply(d, Cal_sem)
```

```{r}
x <- c(2,6,4,9,12)
```

```{r}
prod(x)
cumprod(x)
```

# MySQL数据库
```{r message=FALSE}
library(DBI)
library(RMySQL)
```

+ 连接MySQL数据库
```{r}
con <- dbConnect(RMySQL::MySQL(),
                 dbname="test",
                 host="localhost",
                 port=3306,
                 user="gqq",
                 password="gqq12345")
```

+ 在数据库创建表
```{r eval=FALSE}
dbWriteTable(con,"iris",iris,row.names = FALSE)
dbWriteTable(con,"mtcars",mtcars,row.names = F)
```
+ 查看表
```{r}
dbListTables(con)
```



+ 查询数据库
```{r}
dbGetQuery(con,"select * from iris limit 3")
```
+ 查看表结构
```{r}
dbGetQuery(con,"desc iris")
```
+ 数据表引用
```{r}
df <- tbl(con,"iris")
head(df)
```
+ 数据表计算
```{r dplyr}
df %>% group_by(Species) %>% 
  summarise(n=n(),across(1:4,mean,.names = "means_{.col}"))
```

```{r sql}
dbGetQuery(con,"select Species,count(Species) as n from iris group by Species")
```

+ 关闭R与MySQL的连接
```{r}
dbDisconnect(con)
```

# 数据连接

```{r 随机取样}
set.seed(123)
df <- data.frame(carname=rownames(mtcars),mtcars)
df1 <- sample_n(df,size = 5,replace = F)
df2 <- sample_n(df,size = 3,replace = F)
```

```{r 合并行}
df3 <- bind_rows(df1,df2[3,])
df3 <- df3[,c(1,6)]
df2 <- df2[,1:2]
```

## 根据值匹配合并数据框

+ 左连接
```{r 左连接}
df3 %>% left_join(df2,by="carname")
```

+ 右连接
```{r 右连接}
df2 %>% right_join(df3,by="carname")
```

+ 全连接
```{r 全连接}
df3 %>% full_join(df2,by="carname")
```

+ 内连接
```{r 内连接}
df3 %>% inner_join(df2,by="carname")
```

+ 半连接, 保留x表中与y表中的行相匹配的所有行，即根据y表中有匹配的部分来筛选x表中的行
```{r 半连接}
df3 %>% semi_join(df2,by="carname")
```

+ 反连接, 删掉x表中与y表中的行相匹配的所有行，即根据y表中没有匹配的部分来筛选x表中的行
```{r 反连接}
df3 %>% anti_join(df2,by="carname")
```

## 长表和宽表的转换

### 宽表变长表

```{r}
dt <- tribble(
  ~observation,~math,~R,~Python,
  "Tina(F)",60,72,77,
  "Mark(M)",87,78,89,
  "Bob(M)",77,92,99
)
```

+ 正则表达式的分组捕获功能
```{r}
dt %>% 
  extract(observation,into = c("name","sex"),regex="(.*)\\((.*)\\)")
```

```{r 正则表达式方法2}
dt2 <- dt %>% 
  extract(observation,into = c("name","sex"),regex="(\\w+)\\((\\w)\\)")
```
+ 合并列
```{r 合并列}
dt3 <- dt2 %>% unite(test,name,sex,sep = "_",remove = T)
```
+ 拆分列
```{r}
dt3 %>% separate(test,into = c("name","sex"),sep = "\\_")
```

```{r}
dt %>% separate(observation,into = c("name","sex"),sep = "[\\(\\)]")
```

```{r}
library(tidyverse)
dt %>% pivot_longer(-observation,
                    names_to ="subject",
                    values_to = "score") %>% 
  separate(observation,into = c("stuname","sex"))
```

```{r}
dt <- tribble(
  ~observation,~math_score,~R_score,~math_level,~R_level,
  "Tina",60,72,"D","C",
  "Mark",87,78,"B","C",
  "Bob",77,92,"C","A"
)
```

```{r}
library(tidyverse)
dt2 <- dt %>% pivot_longer(-observation,
                    names_to = c("subject",".value"),
                    names_sep = "_") 
```

### 长表变宽表

```{r}
dt2  %>% 
  pivot_wider(names_from = subject,values_from = c(score,level),values_fill = NA)
```

+ 示例2
```{r}
df <- tibble(
  x=1:6,
  y=c("A","A","B","B","C","C"),
  z=c(2.13,3.65,1.88,2.30,6.55,4.21)
)
```

```{r}
df <- df %>% group_by(y) %>% 
  mutate(n=row_number()) 
df
```

```{r}
df %>% select(-x) %>% 
  pivot_wider(names_from = y,values_from = z)
```

