---
title: "02 数据结构"
date-modified: last-modified
date-format: iso
highlight-style: pygments
number-sections: true
format: 
  html:
    toc: true
    toc-depth: 3
    toc-location: left
    code-fold: show
editor: visual
execute:
  warning: false
  cache: false
theme:
  light: flatly
  dark: darkly
---

# 向量

## 向量的创建

### c函数

```{r}
a <- c(2,5,8,3,6,-2)
a
```

### 通过特殊函数创建

-   seq函数

-   rep函数

## 向量的索引

```{r}
# 打印输出a
a
# 提取第2个位置的元素
a[2]
# 提取除第2个位置的其他元素
a[-2]
# 自定义提取元素，TRUE，FALSE
a[c(T,F,T,F,T,F)]
# 提取a向量中大于0的元素
a[a>0]
# 提取a向量中等于5的元素
a[a==5]
# 提取a向量中等于5的元素的位置信息
which(a==6)
```

## 向量的计算

# 矩阵

## 矩阵的创建

```{r}
mat1 <- matrix(1:6,
               nrow = 2,
               ncol = 3,
               byrow = TRUE)

rownames(mat1) <- c("张三","李四")
colnames(mat1) <- c("英语","数学","语文")
mat1
```

-   随机数 runif

```{r}
# 设置随机种子数为123
set.seed(123)
# 产生6个最小值为70，最大值为99的随机数
grade <- round(runif(6,70,99))
grade
```

```{r}
mat1 <- matrix(grade,nrow = 2,ncol = 3,
       dimnames = list(
         c("张三","李四"),
         c("英语","数学","语文")
       ))
mat1
```

产生一个矩阵，模拟宁波、上海两地的天气情况，行名为宁波、上海，列名为第一天，第二天

```{r}
tmperature <- c(25,27,20,21)
mat2 <- matrix(tmperature,
       nrow = 2,ncol = 2,
       dimnames = list(
         c("宁波","上海"),
         c("第一天","第二天")
       ))
mat2
```

产生一个2x4矩阵，数据为1:8，行名为宁波、上海，列名为春、夏、秋、冬

```{r}
mat3 <- matrix(1:8,
               nrow = 2,
               ncol = 4)
rownames(mat3) <- c("宁波","上海")
colnames(mat3) <- c("春","夏","秋","冬") 
mat3
```

## 矩阵的索引

```{r}
mat1
# 提取张三的数学成绩
mat1[1,2]
# 提取张三的所有成绩
mat1[1,]
# 提取数学课的所有成绩
mat1[,2]
# 提取张三的英语和语文成绩
mat1[1,c(1,3)]
mat1[1,-2]
```

## 矩阵的修改

```{r}
# 将张三的数学成绩修正为99
mat1[1,2] <- 99
# 将张三的名字改为张三丰
rownames(mat1)[1] <- "张三丰"
# 将英语的名字改为科学
colnames(mat1)[1] <- "科学"
mat1
```

## 矩阵的信息的查看

```{r}
# 查看行数和列数
dim(mat1)
# 查看矩阵的类型
class(mat1)
# 查看矩阵的数据结构
str(mat1)
```

## 矩阵的转置

```{r}
t(mat1)
```

# 数组

产生一个2x3x2的数组

```{r}
dim1 <- c("男生","女生")
dim2 <- c("赞成","中立","反对")
dim3 <- c("1班","2班")
array(1:12,c(2,3,2),
      dimnames = list(
        dim1,dim2,dim3
      ))
```

产生一个2X4X3的数组

```{r}
dim1 <- c("男生","女生")
dim2 <- c("语文","数学","科学","英语")
dim3 <- c("1班","2班","3班")
array(1:24,c(2,3,4),dimnames = list(dim1,dim3,dim2))
```

R语言课程发布了一个调查问卷，是否同意线上开课，同学们的意见分为赞成、中立、反对，调查了22大数据Z1、22大数据Z2、23大数据Z1、23大数据Z2四个班级，并对男生、女生进行了区分，请用数组生成各个维度的人数

```{r}
dim1 <- c("男","女")
dim2 <- c("赞成","中立","反对")
dim3 <- c("22大数据Z1","22大数据Z2","23大数据Z1","23大数据Z2")
arr1 <- array(1:24,
              c(2,3,4),
              dimnames = list(dim1,dim2,dim3))
arr1
```

# 数据框

## 数据框的创建

创建一个向量sname,存储学生姓名，要求存储5个学生姓名
```{r}
sname <- c("蔡徐坤","陈立农","叶正","尤嘉珂",
           "蔡启越")
sname
```

创建一个向量stat存储五位学生的统计学成绩，通过rnorm函数生成，平均值为80,标准差为10
```{r}
set.seed(123)
stat <- round(rnorm(5,80,10))
stat
```

创建一个向量math存储五位学生的数学成绩，通过runif函数生成，最小值为55,最大值为100
```{r}
set.seed(123)
math <- round(runif(5,55,100))
```

### 创建数据框
```{r}
stugrade <- data.frame(sname,stat,math)
stugrade
```

## 读取数据框
```{r}
table1_1 <- read.csv("/Users/Project/R/RClass/Input/classdata/mydata/chap01/table1_1.csv")
```

## 查看数据框

### 查看数据框的结构
```{r}
str(stugrade)
```

查看数据类型
```{r}
class(stugrade)
```

查看数据框有几行
```{r}
nrow(stugrade)
```

查看数据框有几列
```{r}
ncol(stugrade)
```

查看数据框的维度，同时显示几行和几列
```{r}
dim(stugrade)
```

查看数据框的前3行
```{r}
head(stugrade,3)
```

查看数据框的最后3行
```{r}
tail(stugrade,3)
```



## 数据框的索引

访问统计学成绩
```{r}
stugrade[,2]
stugrade$stat
```

访问学生姓名和数学成绩
```{r}
data.frame(stugrade$sname,stugrade$math)
```

```{r}
stugrade[,c(1,3)]
```

访问叶正的所有成绩
```{r}
stugrade[3,]
```

访问叶正和蔡启越的所有成绩

```{r}
stugrade[c(3,5),]
```


## 数据框的排序

### order函数
按照数学成绩进行降序排序
```{r}
stugrade[order(stugrade$math,decreasing = TRUE),]
```

### dplyr包的arrange函数

```{r}
#install.packages("dplyr")
library(dplyr)
```

```{r}
arrange(stugrade,desc(math))
```


## 数据框的筛选

找出数学成绩大于85的学生信息
```{r}
table1_1[table1_1$数学>=85,]
```

### dplyr包的filter函数
```{r}
filter(table1_1,数学>=85)
```

### dplyr的管道符号
筛选出数学成绩大于等于85的同学，然后按照数学成绩进行降序排序,显示学生姓名和统计学、数学成绩
```{r}
table1_1 %>% filter(数学>=85) %>% 
  arrange(desc(数学)) %>% 
  select(姓名,统计学,数学)
```

```{r}
table1_1 %>% filter(数学>=85) %>% 
  arrange(desc(数学)) %>% 
  select(-经济学) #或者select(!经济学)
```

#### 案例
```{r}
data1_1 <- read.csv("../Input/classdata/mydata/chap01/data1_1.csv")
```

```{r}
str(data1_1)
```

筛选网购金额大于800元的所有学生
```{r}
data1_1 %>% filter(网购金额>=800)
```

筛选网购金额在700～800元之间的男生
```{r}
data1_1 %>% filter(网购金额>=700 & 网购金额<=800 & 性别=="男")
```



# 列表

# 因子


## 因子的创建


## 无序因子的创建
```{r}
sex <- c("男","女","男","男","女")
```

```{r}
str(sex)
```

将sex变量转换为无序因子
```{r}
sex2 <- factor(sex)
sex2
```

将sex2转换为数值
```{r}
as.numeric(sex2)
```


## 有序因子的创建

存储7名同学的成绩信息
```{r}
grade <- c("优秀","良好","中","及格","不及格","良好","中")
```

```{r}
grade2 <- factor(grade,ordered = TRUE,
                 levels = c("优秀","良好","中","及格","不及格"))
grade2
```
```{r}
grade2
as.numeric(grade2)
```

```{r}
region <- c("省","市","县","乡","省","省","县")
```

```{r}
region2 <- factor(region,ordered = TRUE,
                  levels = c("省","市","县","乡"))
```

```{r}
region2
as.numeric(region2)
```

```{r}
table(region2)
```




# 数据的读取与保存


## 数据的读取

### 读取csv格式数据
```{r}
data1_1 <- read.csv("../Input/classdata/mydata/chap01/data1_1.csv")
```

### 读取RData格式数据
```{r}
load("/Users/Project/R/RClass/Output/d1.RData")
```


## 数据的保存


### 保存csv格式的数据
```{r}
write.csv(data1_1,file = "../Output/1.csv")
```

### 保存为RData格式的数据
```{r}
save(data1_1,stugrade,file ="../Output/d1.RData")
```

