---
title: "04 类别数据可视化"
date-modified: last-modified
date-format: iso
highlight-style: pygments
number-sections: true
format: 
  html:
    toc: true
    toc-depth: 4
    toc-location: left
    toc-title: Contents
    code-fold: show
editor: visual
execute:
  warning: false
  cache: true
crossref: 
  fig-title: 图 #图的默认标签（默认是"Figure"）
  fig-prefix: 图 # 图的默认引用样式（默认是"Figure"）
theme:
  light: flatly
  dark: darkly
---

# 准备

## 准备包
```{r}
library(ggplot2) #绘图
library(dplyr) #数据分析
library(RColorBrewer) #调用调色板
```


## 字体设置

```{r}
#| include: false
library(showtext)
showtext_auto(enable=T)
font_add("STKaiti","/Library/Fonts/stkaiti.ttf")
```

```{r}
#| message: false
library(ggplot2)
mytheme <-   theme(
    text = element_text(size = 16,
                        family = "STKaiti"),
    axis.title = element_text(size = 20)
  )
```



## 数据准备

```{r}
load("../Output/chapter4.RData")
```

# 帕累托图
```{r}
d <- data3_2 %>% select(支出项目,北京) %>% rename(支出金额=北京) %>% 
  arrange(desc(支出金额))
head(d)
```

## 计算累积百分比
```{r}
# 计算累积百分比
d$累积百分比 <- round(cumsum(d$支出金额)/sum(d$支出金额),4)*100
```

```{r}
ggplot(d,aes(x=支出项目,y=支出金额))+
  geom_col()+
  geom_text(aes(label = 支出金额),nudge_y = 1000)
```

## 降序排列
```{r}
d2 <- d
d2$支出项目 <- factor(d2$支出项目,ordered = T,levels = d$支出项目)
```

```{r}
ggplot(d2,aes(x=支出项目,y=支出金额))+
  geom_col()+
  geom_text(aes(label = 支出金额),nudge_y = 1000)
```

```{r}
p1 <- ggplot(d2,aes(x=支出项目,y=支出金额))+
  geom_col(aes(fill=支出项目))+
  geom_text(aes(label = 支出金额),nudge_y = 1000)+
  scale_fill_brewer(palette = "Reds",direction = -1)
p1
```

## 添加累积分布线
```{r}
p1+geom_line(aes(x=as.numeric(支出项目),y=累积百分比*max(支出金额/100)))+
  geom_point(aes(x=as.numeric(支出项目),y=累积百分比*max(支出金额/100)))+
  scale_y_continuous(sec.axis = sec_axis(~./max(d2$支出金额/100)))+
  annotate("text",x=8.3,y=10000,label="百分比(%)",angle=90)+
  annotate("text",x=5,y=13500,label="累积百分比曲线")
```

```{r}
ggplot(d2,aes(x=as.numeric(支出项目),y=累积百分比))+
  geom_line()+
  geom_point()
```

# 条形图

## 垂直堆叠图
```{r}
ggplot(data3_1,aes(x=满意度,fill=网购原因))+
  geom_bar()+
  stat_count(aes(label=after_stat(count)),geom = "text",position = position_stack(0.5))
```


## 不等宽并列条形图

```{r}
#| message: false
library(ggiraphExtra)
```
不等宽堆叠条形图
```{r}
ggSpine(data3_1,aes(x=满意度,fill=网购原因))
```

不等宽并列条形图
```{r}
ggSpine(data3_1,aes(x=满意度,fill=网购原因),position = "dodge")
```

## 百分比条形图
```{r}
ggplot(data3_1,aes(x=满意度,fill=性别))+
  geom_bar()
```



```{r}
data3_1 %>% select(满意度,性别) %>% table() %>% as.data.frame() %>%
  group_by(满意度) %>% 
  mutate(percent=Freq/sum(Freq)) %>% ungroup() %>% 
  ggplot(aes(x=满意度,y=percent,fill=性别))+
  geom_bar(stat = "identity")
```

## 添加误差信息
```{r}
data2_1 <- read.csv("../Input/classdata/mydata/chap02/data2_1.csv")
```

```{r}
#| message: false
library(tidyr)
```


```{r}
df <- data2_1 %>% gather(key = "课程",value = "成绩",R语言,Python语言) %>% 
  group_by(课程) %>% 
  mutate(mean=mean(成绩),sd=sd(成绩),ymin=mean-sd,ymax=mean+sd) %>% select(课程,mean,sd,ymin,ymax) %>% unique()
```


```{r}

```

# 加载包
```{r}
#| message: false
library(ggplot2)
library(RColorBrewer)
library(dplyr)
```



# 简单条形图

```{r}
ggplot(data3_2,aes(x=支出项目,y=北京))+
  geom_bar(stat = "identity")
```

```{r}
ggplot(data3_2,aes(x=支出项目,y=北京,
                   fill = 支出项目))+
  geom_col()+
  scale_fill_brewer(palette = "Reds",direction = -1)
```

条形图降序排列
```{r}
d1 <- data3_2 %>% select(支出项目,北京) %>% 
  arrange(desc(北京))
```

```{r}
d1$支出项目 <- factor(d1$支出项目,
                  ordered = T,
                  levels = d1$支出项目)
```

```{r}
ggplot(d1,aes(x=支出项目,y=北京))+
  geom_col()
```
字体设置
```{r}
mytheme <- theme(
  text = element_text(family = "STKaiti")
)
```


添加数据标签
```{r}
ggplot(d1,aes(x=支出项目,y=北京))+
  geom_col()+
  geom_text(aes(label = 北京),vjust=-0.5)+
  labs(y="支出金额\n(元)")+
  mytheme
```

## 计算累积百分比
```{r}

d1$累积百分比 <- round(cumsum(d1$北京)/sum(d1$北京),4)*100
head(d1)
```

```{r}
ggplot(d1,aes(x=as.numeric(支出项目),y=累积百分比))+
  geom_line()+
  geom_point()
```

## 帕累托图
```{r}
ggplot(d1)+
  geom_col(aes(x=支出项目,y=北京,fill=支出项目))+
  scale_fill_brewer(palette = "Reds",direction = -1)+
  geom_line(aes(x=as.numeric(支出项目),
                y=累积百分比*max(北京/100)))+
  scale_y_continuous(sec.axis = sec_axis(~./max(d1$北京/100)))+
  annotate("text",x=8.3,y=10000,
           label="百分比(%)",angle=90)+
  annotate("text",x=6,y=13000,
           label="累积百分比曲线")+
  labs(y="支出金额(元)",
       title = "2020年北京城镇居民人均消费支出的帕累托图")
```

## 不等宽条形图

```{r}
#| message: false
#install.packages("ggiraphExtra")
library(ggiraphExtra)
```

```{r}
ggSpine(data3_1,aes(x=满意度,fill=网购原因))
```

```{r}
ggSpine(data3_1,aes(x=满意度,fill=网购原因),position = "dodge")
```

## 添加误差线

### 准备数据
```{r}
data2_1 <- read.csv("../Input/classdata/mydata/chap02/data2_1.csv")
```

### 计算平均值，标准差和标准误
```{r}
head(data2_1,3)
```

#### apply
```{r}
# 计算平均值
apply(data2_1[,3:4],2,mean)
```

```{r}
funy <- function(x) {
  s_mean=mean(x)
  s_sd=sd(x)
  s_n=length(x)
  s_sem=sd(x)/sqrt(length(x))
  return(c(s_mean,s_sd,s_n,s_sem))
}
```

```{r}
d2 <- t(apply(data2_1[,3:4],2,funy))
colnames(d2) <- c("mean","sd","n","sem")
head(d2)
```

#### mutate
```{r}
library(tidyr)
```


```{r}
d3 <- data2_1 %>% gather(key="课程",value = "分数",R语言,Python语言) %>% 
  group_by(课程) %>% 
  mutate(mean=mean(分数),
         sd=sd(分数),
         n=length(分数),
         sem=sd(分数)/sqrt(n)) %>% 
  select(课程,mean,sd,n,sem) %>% unique()
```

### 带误差线的条形图
```{r}
ggplot(d3,aes(x=课程,y=mean,fill=课程))+
  geom_col(width = 0.5)+
  geom_errorbar(aes(ymin=mean-sd,ymax=mean+sd),width=0.3)
```

### 按照性别分组
```{r}
data2_1 %>% gather(key="课程",value = "分数",R语言,Python语言) %>% 
  group_by(课程,性别) %>% 
  mutate(mean=mean(分数),
         sd=sd(分数),
         n=length(分数),
         sem=sd(分数)/sqrt(n)) %>% 
  ggplot(aes(x=课程,y=mean,fill=性别))+
  geom_bar(stat = "identity",
           position = "dodge")+
  geom_errorbar(aes(ymin = mean-sd,
                    ymax = mean+sd),
                width = 0.3,
                position = position_dodge(0.9))
```

```{r}
data2_1 %>% reframe(测试=R语言+Python语言)
```

```{r}
library(plyr)
data2_1 %>% ddply("性别",summarize,
                  mean=mean(R语言))
```

```{r}
library(reshape2)
data2_1 %>% melt(id.vars=c("性别","专业"))
```

# 准备工作 

## 数据

```{r}
load("../Output/chapter4.RData")
```

## 准备包
```{r}
#| message: false
library(ggplot2) #绘图
library(dplyr) #数据操作
library(RColorBrewer) #调色板
```


# 简单条形图
## 北京消费支出
```{r}
head(data3_2)
```

### 基于北京在各个支出项目支出金额的条形图

#### geom_bar
```{r}
ggplot(data3_2,aes(x=支出项目,y=北京))+
  geom_bar(stat = "identity")
```

#### geom_col
```{r}
ggplot(data3_2,aes(x=支出项目,y=北京,
                   fill = 支出项目))+
  geom_col()+
  scale_fill_brewer(palette = "Reds",
                    direction = -1)
```

#### 降序排列
```{r}
# library(dplyr)
df1 <- data3_2 %>% select(支出项目,北京) %>% 
  arrange(desc(北京))
head(df1) #查看数据前6行
```

将支出项目作为有序因子，它的水平为降序计算后的水平,使得条形图实现降序排列
```{r}
df1$支出项目 <- factor(df1$支出项目,
                   ordered = T,
                   levels = df1$支出项目)
```

```{r}
ggplot(df1,aes(x=支出项目,y=北京))+
  geom_col()+
  geom_text(aes(label = 北京),vjust=-0.5)
```

### 累积计算
```{r}
# 计算累积百分比
df1$累积百分比 <- round(cumsum(df1$北京)/sum(df1$北京),4)*100
head(df1)
```

```{r}
df1 %>% 
  ggplot(aes(x=as.numeric(支出项目),y=累积百分比))+
  geom_line()+
  geom_point()
```

### 帕累托图（条形图+累积分布曲线）
```{r}
ggplot(df1)+
  geom_col(aes(x=支出项目,y=北京,fill=支出项目))+
  scale_fill_brewer(palette = "Reds",direction = -1)+
  geom_line(aes(x=as.numeric(支出项目),y=累积百分比*max(北京)/100))+
  geom_point(aes(x=as.numeric(支出项目),y=累积百分比*max(北京)/100))+
  scale_y_continuous(
    sec.axis = sec_axis(~./(max(df1$北京)/100))
  )+
  annotate("text",x=8.3,y=10000,
           label="百分比(%)",angle=90)+
  annotate("text",x=6,y=13000,
           label="累积分布曲线")+
  labs(y="支出金额\n(元)",
       title = "2020年北京城镇居民人均消费支出的帕累托图")
```

# 条形图添加误差信息

## 准备数据

### 读入数据
```{r}
data2_1 <- read.csv("../Input/classdata/mydata/chap02/data2_1.csv")
head(data2_1,2)
```

### 数据处理1-计算R语言与Python的平均成绩

+ apply函数
```{r}
apply(data2_1[,3:4],2,mean)
```

+ mutate函数
```{r}
library(reshape2)
data2_1 %>% melt(
  id.vars = c("性别","专业"),
  variable.name = "课程",
  value.name = "分数") %>% head()
```

```{r}
library(tidyr)
data2_1 %>% gather(key="课程",
                   value = "分数",R语言,Python语言) %>% 
  group_by(课程) %>% 
  mutate(n=length(分数))
```

```{r}
apply(data2_1[,3:4], 2, mean)
```

```{r}
funa <- function(x) {
  s_mean=mean(x)
  s_sd=sd(x)
  s_n=length(x)
  s_sem=sd(x)/sqrt(s_n)
  return(c(s_mean,s_sd,s_n,s_sem))
}
```

```{r}
apply(data2_1[,3:4],2,funa)
```

```{r}
df2 <- as.data.frame(t(apply(data2_1[,3:4],2,funa)))
colnames(df2) <- c("mean","sd","n","sem")
df2$课程=factor(rownames(df2))
head(df2)
```

误差线以标准差来显示
```{r}
ggplot(df2,aes(x=课程,y=mean,fill=课程))+
  geom_col(width = 0.8)+
  geom_errorbar(aes(ymin = mean-sd,ymax = mean+sd),width=0.3)
```

误差线以标准误来显示
```{r}
ggplot(df2,aes(x=课程,y=mean,fill=课程))+
  geom_col(width = 0.8)+
  geom_errorbar(aes(ymin = mean-sem,ymax = mean+sem),width=0.3)
```

```{r}
data2_1 <- read.csv("../Input/classdata/mydata/chap02/data2_1.csv")
```


```{r}
data2_1 %>% gather(key="课程",value = "分数",R语言,Python语言) %>% 
  group_by(课程) %>% 
  mutate(mean=mean(分数),
         sd=sd(分数),
         n=length(分数),
         sem=sd(分数)/sqrt(n)) %>% 
  ggplot(aes(x=课程,y=mean))+
  geom_bar(stat = "identity")+
  geom_errorbar(aes(ymin = mean-sd,
                    ymax = mean+sd),
                width = 0.3)
```

