---
title: "04 类别数据可视化"
date-modified: last-modified
date-format: iso
highlight-style: pygments
number-sections: true
format: 
  html:
    toc: true
    toc-depth: 4
    toc-location: left
    toc-title: Contents
    code-fold: show
editor: visual
execute:
  warning: false
  cache: true
crossref: 
  fig-title: 图 #图的默认标签（默认是"Figure"）
  fig-prefix: 图 # 图的默认引用样式（默认是"Figure"）
theme:
  light: flatly
  dark: darkly
---

# 准备

## 准备包

```{r}
#| message: false
library(ggplot2) #绘图
library(dplyr) #数据分析
library(RColorBrewer) #调用调色板
```

## 主题设置

```{r}
#| message: false
library(ggplot2)
mytheme <-   theme(
    text = element_text(size = 16,
                        family = "STKaiti"),
    axis.title = element_text(size = 20)
  )
```

```{r}
#| include: false
library(showtext)
showtext_auto(enable=T)
font_add("STKaiti","/Library/Fonts/stkaiti.ttf")
```
## 数据准备

```{r}
load("../Output/chapter4.RData")
```

# 条形图

## 单变量条形图

### 普通条形图

```{r}
ggplot(data3_1,aes(x=性别))+
  geom_bar()+
  labs(y="人数")+
  mytheme
```

#### 设置颜色

-   依据性别进行填充颜色设置

```{r}
ggplot(data3_1,aes(x=性别,fill=性别))+
  geom_bar()+
  labs(y="人数")+
  mytheme
```

-   手动设置填充颜色

```{r}
ggplot(data3_1,aes(x=性别,fill=性别))+
  geom_bar()+
  scale_fill_manual(values = c("black","grey"))+
  labs(y="人数")+
  mytheme
```

-   使用调色板设置填充颜色

```{r}
ggplot(data3_1,aes(x=满意度,fill=满意度))+
  geom_bar()+
  scale_fill_brewer(palette = "Set1")+
  labs(y="人数")+
  mytheme
```

#### 修改类别顺序

```{r}
ggplot(data3_1,aes(x=满意度,fill=满意度))+
  geom_bar()+
  scale_x_discrete(limits=c("满意","中立","不满意"))+
  labs(y="人数")+
  mytheme
```

#### 添加数值标签

```{r}
ggplot(data3_1,aes(x=满意度,fill=满意度))+
  geom_bar()+
  stat_count(aes(label=after_stat(count)),
             geom = "text",vjust=-0.5)+
  labs(y="人数")+
  mytheme
```

-   显示百分比

```{r}
df1 <- data3_1 %>% select(满意度) %>% 
  table() %>% as.data.frame()
df1$percent <- df1$Freq/sum(df1$Freq)
head(df1)
```

```{r}
df1 %>% ggplot(aes(x=满意度,y=Freq))+
  geom_bar(stat = "identity",width = 0.8,
           fill=brewer.pal(3,"Set2"))+
  geom_text(aes(label=paste0(percent*100,"%")),
            vjust=-0.5)+
  labs(y="人数",title = "添加百分比标签")+
  mytheme
```

### 帕累托图

```{r}
#| label: data-消费支出
df2 <- data3_2 %>% select(支出项目,北京) %>% 
  arrange(desc(北京))  #降序排列
# 将支出项目变为有序因子
df2$支出项目 <- factor(df2$支出项目,ordered = T,
                       levels = df2$支出项目)
```

简单条形图

```{r}
ggplot(df2)+
  geom_col(aes(x=支出项目,y=北京,fill=支出项目))+
  scale_fill_brewer(palette = "Reds",direction = -1)+
  labs(y="支出金额")+mytheme+
  theme(axis.text = element_text(size = 8,angle = 45))
```

累积百分比曲线

```{r}
df2$percent <- round(cumsum(df2$北京)/sum(df2$北京),4)*100
ggplot(df2,aes(x=as.numeric(支出项目),y=percent))+
  geom_line()+
  geom_point(shape=23,fill="white")+
  labs(x="支出项目",y="百分比(%)")+
  mytheme
```

#### 帕累托图

见[@fig-帕累托图]

```{r}
#| fig-cap: "2020年北京城镇居民人均消费支出的帕累托图"
#| fig-align: center
#| label: fig-帕累托图
magnif <- max(df2$北京)/100
ggplot(df2)+
  geom_col(aes(x=支出项目,y=北京,fill=支出项目))+
  scale_fill_brewer(palette = "Reds",direction = -1)+
  labs(y="支出金额")+
  geom_line(aes(x=as.numeric(支出项目),y=percent*magnif))+
  geom_point(aes(x=as.numeric(支出项目),y=percent*magnif))+
  scale_y_continuous(sec.axis = sec_axis(~./magnif))+
  annotate("text",x=8.3,y=10000,label="百分比(%)",
           angle=90,family="STKaiti")+
  annotate("text",x=5,y=13500,
           label="累积百分比曲线",family="STKaiti")+
  labs(x="支出项目",y="支出金额\n(元)")+
  mytheme+
  theme(axis.text = element_text(size = 8,angle = 45))
  
```

## 多变量条形图

### 堆叠条形图

见[@fig-堆叠条形图]

```{r}
#| label: fig-堆叠条形图
#| fig-cap: "网购原因、满意度人数分布的堆叠条形图"
#| fig-align: center
ggplot(data3_1,aes(x=满意度,fill=网购原因))+
  geom_bar()+
  stat_count(aes(label=after_stat(count)),
             geom = "text",
             position = position_stack(0.5))+
  labs(y="人数")+mytheme
```

### 并列条形图

见[@fig-并列条形图]

```{r}
#| label: fig-并列条形图
#| fig-cap: "网购原因、满意度人数分布的并列条形图"
ggplot(data3_1,aes(x=满意度,fill=网购原因))+
  geom_bar(position = "dodge")+
  stat_count(aes(label=after_stat(count)),
             geom = "text",
             position = position_dodge(0.9),
             vjust=-0.5)+
  labs(y="人数")+mytheme
```

### 不等宽条形图

```{r}
#| message: false
library(ggiraphExtra)
```

-   堆叠

```{r}
ggSpine(data3_1,aes(x=满意度,fill=网购原因))+
  mytheme
```

-   并列

```{r}
ggSpine(data3_1,aes(x=满意度,fill=网购原因),
        position = "dodge")+
  mytheme
```

### 百分比条形图

见[@fig-百分比堆叠图]

```{r}
#| message: false
library(reshape2)
```

计算按地区分组的百分比

```{r}
df3 <- data3_2 %>% melt(id.vars = "支出项目",
                 variable.name = "地区",
                 value.name = "支出金额") %>% 
  group_by(地区) %>% 
  mutate(percent=round(支出金额/sum(支出金额),4)*100)
```

```{r}
#| label: fig-百分比堆叠图
#| fig-cap: 2020年4个地区城镇居民人均消费支出的百分比
ggplot(df3,aes(x=地区,y=percent,fill=支出项目))+
  geom_bar(stat = "identity")+
  scale_fill_brewer(palette = "Blues")+
  labs(y="百分比(%)")+mytheme
```

### 添加误差信息

#### 数据准备

```{r}
data2_1 <- read.csv("../Input/classdata/mydata/chap02/data2_1.csv")
```

#### plyr包的mutate函数计算平均成绩和标准差

```{r}
df4 <- data2_1 %>% melt(id.vars = c("性别","专业"),
                 variable.name = "课程",
                 value.name = "分数") %>% 
  group_by(课程) %>% 
  mutate(mean=mean(分数),
         sd=sd(分数),
         n=length(分数),
         sem=sd(分数)/sqrt(n)) %>% 
  select(课程,mean,sd) %>% unique()
```

```{r}
ggplot(df4,aes(x=课程,y=mean,fill=课程))+
  geom_col(width = 0.5)+
  geom_errorbar(aes(ymin = mean-sd,
                    ymax = mean+sd),
                width = 0.3)+
  mytheme
```

#### mutate函数绘制并列条形图

```{r}
data2_1 %>% melt(id.vars = c("性别","专业"),
                 variable.name = "课程",
                 value.name = "分数") %>% 
  group_by(课程,性别) %>% 
  mutate(mean=mean(分数),
         sd=sd(分数),
         n=length(分数),
         sem=sd(分数)/sqrt(n)) %>% 
  select(课程,性别,mean,sd) %>% unique() %>% 
  ggplot(aes(x=课程,y=mean,fill=性别))+
  geom_bar(stat = "identity",
           position = "dodge")+
  geom_errorbar(aes(ymin = mean-sd,
                    ymax = mean+sd),
                width = 0.3,
                position = position_dodge(0.9))+
  labs(y="平均成绩")+
  guides(fill=guide_legend(title = NULL))+
  mytheme
```

#### apply函数

计算平均成绩

```{r}
apply(data2_1[,3:4],2,mean)
```

-   设置自定义函数mystats存储统计信息

```{r}
mystats <- function(x) {
  mean=mean(x)
  sd=sd(x)
  n=length(x)
  sem=sd(x)/sqrt(n)
  return(c(mean,sd,n,sem))
}
```

-   计算平均成绩和标准差

```{r}
apply(data2_1[,3:4],2,mystats)
```

```{r}
df5 <- as.data.frame(t(apply(data2_1[,3:4],2,mystats)))
colnames(df5) <- c("mean","sd","n","sem")
df5$课程 <- factor(rownames(df5))
head(df5)
```

## 极坐标图

单变量极坐标图

```{r}
ggplot(data3_1,aes(x=满意度,fill = 满意度))+
  geom_bar()+
  scale_fill_brewer(palette = "Reds")+
  coord_polar()+mytheme 
```

多变量极坐标图

```{r}
ggplot(data3_1,aes(x=满意度,fill = 网购原因))+
  geom_bar(width = 1)+
  scale_fill_brewer(palette = "Reds",direction = -1)+
  coord_polar()+mytheme
```

### 消费支出案例

#### 玫瑰图
```{r}
ggplot(df2,aes(x=支出项目,y=北京,fill=支出项目))+
  geom_bar(stat = "identity")+
  scale_fill_brewer(palette = "Spectral",direction = -1)+
  coord_polar()+
  ylim(-1000,18000)+
  mytheme
```


#### 将y轴映射到极坐标系
```{r}
df3 <- data3_2 %>% select(支出项目,北京) %>% arrange(北京)
df3$支出项目 <- factor(df3$支出项目,ordered = T,
                   levels = df3$支出项目)
ggplot(df3,aes(x=支出项目,y=北京,fill=支出项目))+
  geom_bar(stat = "identity")+
  scale_fill_brewer(palette = "Spectral" )+
  coord_polar(theta = "y",start = 0)+
  ylim(0,20000)+
  labs(y="支出金额")+mytheme
```

#### 显示分类变量
```{r}
data3_2 %>% melt(id.vars = "支出项目",
                 variable.name = "地区",
                 value.name = "支出金额") %>% 
  ggplot(aes(x=支出项目,y=支出金额,fill=地区))+
  geom_bar(stat = "identity")+
  scale_fill_brewer(palette = "Reds",direction = -1)+
  coord_polar()+mytheme
```


## 饼图

```{r}
data3_1 %>% ftable() %>% as.data.frame() %>% 
  ggPie(aes(pies=满意度,count=Freq))
  
```

### 圆环图
```{r}
ggDonut(data3_2,aes(x=支出项目,y=北京))
```

