---
title: "R语言模拟题"
format: 
  html: 
    toc: true
    toc-depth: 3
    toc-location: left
    code-fold: show
editor: visual
execute:
  warning: false
theme:
  light: flatly
  dark: darkly
---

  
```{r 字体设置}
#| message: false
library(showtext)
showtext_auto(enable=T)
font_add("STKaiti","/Library/Fonts/stkaiti.ttf")
```


# R语言基础操作题

## 2.1

(1)定义向量Margin用于存储毛利润数据，并显示。

```{r}
Margin <- c(24265,35249,34491,45159)
Margin
```

(2)定义向量Quarter用于存储季度信息，并显示。

```{r}
Quarter <- c("Quarter1","Quarter2","Quarter3","Quarter4")
Quarter
```

(3)根据Margin和Quarter创建数据框mydata, 并显示。
```{r}
mydata <- data.frame(
  Margin,Quarter
)
mydata
```

(4)通过数据框索引输出第3行第1列数据，显示代码并输出结果。

```{r}
mydata[3,1]
```

(5)计算第4季度和第3季度之间的毛利润变化值，并显示。
```{r}
mydata[4,1]-mydata[3,1]
```

## 2.2

2.使用rnorm函数从均值为50、标准差为15的正态总体中产生20个随机数（设置随机种子数为2022），并回答以下问题。
(1)定义向量A用于存储生成的20个随机数。
```{r}
set.seed(2022)
A <- rnorm(n=20,mean=50,sd=15)
A
```

(2)获取向量A中大于50的元素构成的子向量B,并显示。
```{r}
B <- A[A>50]
B
```

(3)获取向量A的最大值和最小值，并显示。
```{r}
cat("最大值为:",max(A),"\n")
min(A)
range(A)
```

(4)使用cut函数将向量A按照分段节点(0,20,40,60,80)进行分段生成新向量C。
```{r}
A
```


```{r}
C <- cut(A,breaks = c(0,20,40,60,80),right = F)
C
```


(5)使用table函数对各段结果进行计数并显示。
```{r}
table(C)
```

## 3

3.构造下列R语言结构，并显示。

(1)生成序列3,6,9,12,...,60。 
```{r}
seq(from=3,to=60,by=3)
```

(2)生成序列 1,0,3,0,5,0,...,59,0。
```{r}
seq(1,60,1)*c(1,0)
```



(3)构造如下所示2╳4矩阵mat1，并显示。
```{r}
mat1 <- matrix(
  data = 1:8,
  nrow = 2,
  ncol = 4,
  byrow = TRUE,
  dimnames = list(
    c("问题1","问题2"),
    c("大一","大二","大三","大四")
  )
)
mat1
```

```{r}
mat1 <- matrix(
  data = 1:8,
  nrow = 2,
  ncol = 4,
  byrow = TRUE)
# 指定行名
rownames(mat1) <- c("问题1","问题2")
# 指定列名
colnames(mat1) <- c("大一","大二","大三","大四")
mat1
```

(4)构造如下所示2╳4╳2数组arr1，data=1:16, 并显示。
, , 北方

       大一 大二 大三 大四
同意      1    3    5    7

不同意    2    4    6    8

, , 南方

       大一 大二 大三 大四
同意      9   11   13   15

不同意   10   12   14   16

```{r}
dim1 <- c("同意","不同意")
dim2 <- c("大一","大二","大三","大四")
dim3 <- c("北方","南方")
arr1 <- array(
  data = 1:16,
  c(2,4,2),
  dimnames = list(
    dim1,dim2,dim3
  )
)
arr1
```

# R语言可视化操作题

## 3.1

1. 根据data3.RDada加载的data1数据集绘制以下图形，该数据集记录了2022年第三季度各地区居民人均消费支出排名前8的省份。

(1)加载data3.RDada数据。
```{r}
load("/Users/geqianqian/Documents/Class/R语言可视化/试卷/模拟题/data3.RData")
```

(2)根据数据绘制条形图，x轴为地区，y轴为居民人均消费支出。
```{r}
barplot(data1$居民人均消费支出,names.arg = data1$地区)
```



(3)添加x轴标签为地区，y轴标签为居民人均消费支出(元)，题目名称设为2022年第三季度各地区居民人均消费支出情况。
```{r}
barplot(data1$居民人均消费支出,
        names.arg = data1$地区,
        xlab = "地区",
        ylab = "居民人均消费支出(元)",
        main = "2022年第三季度各地区居民人均消费支出情况")
```


(4)使用调色板RColorBrewer包中的brewer.pal(8,"Blues")定义颜色并绘制条形图。
```{r}
library(RColorBrewer)
barplot(data1$居民人均消费支出,
        names.arg = data1$地区,
        xlab = "地区",
        ylab = "居民人均消费支出(元)",
        main = "2022年第三季度各地区居民人均消费支出情况",
        col = brewer.pal(8,"Blues"))
```


(5)使用ylim语句拓展y轴坐标范围为0-35000。
```{r}
library(RColorBrewer)
barplot(data1$居民人均消费支出,
        names.arg = data1$地区,
        xlab = "地区",
        ylab = "居民人均消费支出(元)",
        main = "2022年第三季度各地区居民人均消费支出情况",
        col = brewer.pal(8,"Blues"),
        ylim = c(0,35000))
```

ggplot2示范
```{r}
library(ggplot2)
ggplot(data1,aes(x=地区,y=居民人均消费支出,fill=地区))+
  geom_bar(stat = "identity")+
  labs(x="地区",y="居民人均消费支出",title = "2022年第三季度各地区居民人均消费支出情况")+
  scale_fill_brewer(palette = "Blues")+
  coord_cartesian(ylim = c(0,35000))
```


## 3.2

2.利用R自带的diamonds数据集绘制以下图形。diamonds数据集包含了约5400颗钻石的价格(price)和质量的信息。钻石质量评估指标（4个）：克拉重量（carat）、切工（cut）、颜色（color）、净度（clarity）物理指标（5个）：深度（depth)、钻面宽度（table)、x、y、z。
    (提示：diamonds数据集需先加载ggplot2包，library(ggplot2)）
(1)绘制基于深度depth的直方图。
```{r}
library(ggplot2)
ggplot(diamonds,aes(x=depth))+
  geom_histogram(bins = 30)
```



(2)将直方图的填充颜色设置为#E78AC3。
```{r}
library(ggplot2)
ggplot(diamonds,aes(x=depth))+
  geom_histogram(bins = 30,fill="#E78AC3")
```



(3)绘制基于深度depth的核密度图。
```{r}
library(ggplot2)
ggplot(diamonds,aes(x=depth))+
  geom_density()
```




(4)绘制基于深度depth和切工(cut)的核密度比较曲线,其中切工cut为分类依据( aes(x=depth,color=cut))。
```{r}
library(ggplot2)
ggplot(diamonds,aes(x=depth,color=cut))+
  geom_density()
```





(5)绘制按切工(cut)分类的雷达图。
```{r}
library(ggiraphExtra)
ggRadar(diamonds,aes(color=cut))
```



3.利用R自带的trees数据集绘制以下图形，该数据集收集了31棵黑樱花树的直径、高度和体积，以英寸为单位
(1)绘制直径（Girth）和体积(Volume)两个变量的散点图（x轴为Girth,y轴为Volume)。
```{r}
attach(trees)
plot(Girth,Volume)
```

```{r}
library(ggplot2)
ggplot(trees,aes(x=Girth,y=Volume))+
  geom_point()
```

(2)设置点的类型为菱形（pch=18)，填充颜色为cyan。
```{r}
plot(Girth,Volume,pch=18,col="cyan")
```

(3)添加线性回归线,并设置回归线的颜色为red3。
```{r}
plot(Girth,Volume,pch=18,col="cyan")
abline(lm(Volume~Girth),col="red3")
```

```{r}
ggplot(trees,aes(x=Girth,y=Volume))+
  geom_point(color="cyan")+
  geom_smooth(method = "lm")
```


(4)使用corrplot工具，绘制该数据集的散点图矩阵。
```{r}
library(corrplot)
mat1 <- cor(trees)
corrplot(mat1)
```


(5)根据trees数据集绘制3D散点图。
```{r}
library(scatterplot3d)
scatterplot3d(trees)
```



4.根据data3.RDada加载的places数据集绘制以下图形,data2数据集记录了2019年5月1日至2019年8月23日期间，杭州、宁波、温州、丽水、舟山五个城市的B指标的每月测量值，请根据该数据集绘制以下图形。
(1)绘制基于日期和宁波的折线图，x轴为日期，y轴为宁波。
```{r}
library(ggplot2)
ggplot(places,aes(x=日期,y=宁波))+
  geom_line()
```

(2)绘制基于日期和宁波的面积图，x轴为日期，y轴为宁波。
```{r}
library(ggplot2)
ggplot(places,aes(x=日期,y=宁波))+
  geom_area()
```
(3)通过reshape2的melt函数将places数据集融合成长格式，id.vars="日期",variable.name="区域",value.name="指标值"。
```{r}
library(reshape2)
df <- melt(places,id.vars = "日期",
           variable.name = "区域",
           value.name = "指标值")
```

(4)根据新生成的数据集绘制折线图,x轴为日期,y轴为B指标的指标值，颜色依据为五个区域,即x=日期，y=指标值, color=区域。
```{r}
ggplot(df,aes(x=日期,y=指标值,color=区域))+
  geom_line()
```

(5)根据新生成的数据集绘制面积图,x轴为日期,y轴为B指标的指标值，颜色依据为五个区域,即x=日期，y=指标值, fill=区域。
```{r}
ggplot(df,aes(x=日期,y=指标值,fill=区域))+
  geom_area(alpha=0.5)
```