---
title: "2024-2025-1 期末试卷"
date-modified: last-modified
date-format: iso
highlight-style: pygments
number-sections: true
format: 
  html:
    toc: true
    toc-depth: 4
    toc-location: left
    toc-title: Contents
    code-fold: show
editor: visual
execute:
  warning: false
  cache: true
crossref: 
  fig-title: 图 #图的默认标签（默认是"Figure"）
  fig-prefix: 图 # 图的默认引用样式（默认是"Figure"）
theme:
  light: flatly
  dark: darkly
---

# 准备

## 准备包

```{r}
#| message: false
library(ggplot2) #绘图
library(dplyr) #数据分析
library(RColorBrewer) #调用调色板
```

## 主题设置

```{r}
#| message: false
library(ggplot2)
mytheme <-   theme(
    text = element_text(size = 16,
                        family = "STKaiti"),
    axis.title = element_text(size = 20)
  )
```

```{r}
#| include: false
library(showtext)
showtext_auto(enable=T)
font_add("STKaiti","/Library/Fonts/stkaiti.ttf")
```
## 数据准备


# A卷

## 二、R语言基础操作题(A)

### 1.创建数据结构

1. 构建下列R语言数据结构，并显示。

(1)生成序列10,30,50,70,...,210  
```{r}
seq(10,210,20)
```

(2)生成序列1,8,27,64,…,1000
```{r}
seq(1,10)^3
```

(3)构造如下所示2╳3矩阵mat,并设置行名和列名，打印输出该矩阵。

|   | 数学 | 语文 | 英语 |
|----|----|----|----|
| 张三 | 90 | 85 | 92 |
| 李四 | 88 | 90 | 87 |

```{r}
data <- c(90,85,92,88,90,87)
mat <- matrix(data,nrow = 2,ncol = 3,byrow = TRUE,
              dimnames = list(
                c("张三","李四"),
                c("语文","数学","英语")
              ))
mat
```

(4)打印输出第(3)小题中mat矩阵中张三同学的语文成绩。
```{r}
cat("张三同学的语文成绩为",mat[1,2],"分")
```

### 2. 创建数据框

2.创建数据框sales模拟某大型连锁超市的商品信息,并完成以下操作。

(1)创建表征商品信息的数据框sales，数据如下。商品名称(Product）: "洗发水", "沐浴乳", "薯片", "话梅"，商品品类（Category）: "日用品", "日用品", "零食", "零食"，价格（Price）: 70, 89, 7, 4。
```{r}
# 创建数据框sales
sales <- data.frame(
  Product = c("洗发水", "沐浴乳", "薯片", "话梅"),
  Category = c("日用品", "日用品", "零食", "零食"),
  Price = c(70, 89, 7, 4)
)
```

(2)向数据框中添加一个新列库存(stock)，并填入以下数据：100,30,1000,40。
```{r}
# 添加新列库存
sales$stock <- c(100, 30, 1000, 40)
```

(3)将商品品类（Category）列转换为因子，并查看因子水平。
```{r}
# 将Category列转换为因子
sales$Category <- as.factor(sales$Category)

# 查看因子水平
levels(sales$Category)
```

(4)筛选价格(Price)大于50的商品的商品名称并输出。
```{r}
# 筛选价格大于50的商品
high_price_products <- sales %>%
  dplyr::filter(Price>50) %>% 
  select(Product)

# 输出筛选结果
high_price_products
```

### 3. 随机数与频数分布表

3.请使用rnorm() 函数生成正态分布随机数模拟餐厅每日营业额并完成以下操作。
(1)设置随机种子数为2024，使用rnorm函数生成一个长度为25的向量，模拟某餐厅25天的每日营业额，均值为5000，标准差为1300。
```{r}
# (1) 生成餐厅每日营业额向量
set.seed(2024)
daily_revenue <- rnorm(25, mean = 5000, sd = 1300)
```

(2)计算该餐厅营业额25天内营业额的最大值、最小值和25天的营业额总和。
```{r}
#| collapse: true
# (2) 计算营业额的最大值、最小值和25天的营业额总和
max_revenue <- max(daily_revenue)
min_revenue <- min(daily_revenue)
total_revenue <- sum(daily_revenue)

cat("营业额最大值:", max_revenue, "\n")
cat("营业额最小值:", min_revenue, "\n")
cat("25天的营业额总和:", total_revenue, "\n")
```

(3)生成该餐厅营业额的频数分布表并输出对应营业额区间的频数百分比，区间分段节点分别为0,2000,4000,6000,8000。
```{r}
#| message: false
#| eval: false
# (3) 生成营业额的频数分布表并输出对应营业额区间的频数百分比
library(DescTools)
revenue_intervals <- Freq(daily_revenue, breaks = c(0,2000,4000,6000,8000))
revenue_intervals
colnames(revenue_intervals)[1:3] <- c("分组","频数","频数百分比")
revenue_intervals[,1:3]
```

```{r}
revenue_intervals <- cut(daily_revenue, breaks = c(0,2000,4000,6000,8000))
revenue_F <- as.data.frame(table(revenue_intervals))
revenue_F$perc <- revenue_F$Freq/sum(revenue_F$Freq)*100
colnames(revenue_F) <- c("分组","频数","频数百分比")
revenue_F
```

## 三、可视化操作题

### 1. 条形图

1. 根据data1(A).RDada加载的Titanic_df数据集绘制以下图形，该数据集记录了泰坦尼克号沉船事件中乘客的存活情况，包括乘客的性别(Sex)、年龄(Age)、船舱等级(Class)和是否幸存(Survived)。请完成以下操作。
(1) 加载数据集，请绘制基于泰坦尼克号沉船事件中不同船舱等级的人数的条形图，x轴为船舱等级(Class),y轴为人数。
```{r}
load("../Output/data(2024-2025-1A).RData")
```


```{r}
ggplot(Titanic_df,aes(x=Class))+
  geom_bar()
```
(2) 请使用RColorBrewer包的Spectral调色板设置条形图填充颜色,并将y轴标签设为人数,图表标题为泰坦尼克号沉船事件不同船舱等级人数信息。
```{r}
library(RColorBrewer)
ggplot(Titanic_df,aes(x=Class,fill = Class))+
  geom_bar()+
  scale_fill_brewer(palette = "Spectral")+
  labs(y="人数",
       title = "泰坦尼克号沉船事件不同船舱等级人数信息")
```

(3) 请绘制并列条形图，显示不同舱位等级的乘客的存活情况,x轴为船舱等级,条形图颜色填充依据为是否存活。
```{r}
library(RColorBrewer)
ggplot(Titanic_df,aes(x=Class,fill = Survived))+
  geom_bar(position = "dodge")+
  labs(y="人数",
       title = "泰坦尼克号沉船事件不同船舱等级人数信息")
```

(4) 请绘制基于不同船舱等级乘客人数的饼图，显示各个船舱等级的人数占总人数的百分比.
```{r}
#| message: false
library(ggiraphExtra)
ggPie(Titanic_df,aes(pies=Class))
```

```{r}
#| eval: false
#| fig-cap: Tianic沉船事件
#| fig-subcap:
#|   - "(1)"
#|   - "(2)"
#|   - "(3)"
#|   - "(4)"
#| layout-ncol: 2
p1 <- ggplot(Titanic_df,aes(x=Class))+
  geom_bar()+
  labs(title = "1.(1)")

p2 <- ggplot(Titanic_df,aes(x=Class,fill = Class))+
  geom_bar()+
  scale_fill_brewer(palette = "Spectral")+
  labs(y="人数",
       title = "1.(2)",
       subtitle = "泰坦尼克号沉船事件不同船舱等级人数信息")

p3 <- ggplot(Titanic_df,aes(x=Class,fill = Survived))+
  geom_bar(position = "dodge")+
  labs(y="人数",
       title = "1.(3)",
       subtitle = "泰坦尼克号沉船事件不同船舱等级人数信息")

p4 <- ggPie(Titanic_df,aes(pies=Class))+
  ggtitle("1.(4)")
gridExtra::grid.arrange(p1,p2,p3,p4,
                        ncol=2)
```

```{r}
#| label: fig-Tianic沉船事件
#| fig-cap: Tianic沉船事件
#| fig-width: 8
#| fig-height: 6
#| fig-subcap:
#|   - "(1)"
#|   - "(2)"
#|   - "(3)"
#|   - "(4)"
#| layout-ncol: 2
#| layout-align: center
#| fig-cap-location: top
 
ggplot(Titanic_df,aes(x=Class))+
  geom_bar()

ggplot(Titanic_df,aes(x=Class))+
  geom_bar()

ggplot(Titanic_df,aes(x=Class))+
  geom_bar()

ggplot(Titanic_df,aes(x=Class))+
  geom_bar()
```

### 2.散点图

根据data(A).RDada加载的USArrests数据集绘制以下图形，该数据集是一个包含了美国各州的暴力犯罪数据的数据集，包括谋杀、强奸、抢劫和袭击等指标,可用于研究不同州之间的暴力犯罪情况和特点, 该数据集包含了50个州的数据，共计4个变量，包括：Murder：谋杀率（每10万人口）, Assault：攻击率（每10万人口）, UrbanPop：城市人口占比, Rape：强奸率（每10万人口）。

(1) 绘制基于谋杀率Murder的直方图，将数据分成25组，设置填充颜色为deepskyblue,边框颜色为black,x轴标签为谋杀率 (每 10 万人)，y轴标签为频数
```{r}
ggplot(USArrests,aes(x=Murder))+
  geom_histogram(bins = 20,fill="deepskyblue",color="black")+
  labs(y="频数")+
  mytheme
```





```{r}
#| message: false
library(corrplot)
r <- cor(USArrests)
corrplot(r,method = "color")
```

(2) 绘制基于谋杀率(Murder)和攻击率(Assault)两个变量的散点图（x轴为Murder,y轴为Assault)，设置点的类型为实心圆（pch=19)，填充颜色为yellow,x轴标签为谋杀率 (每 10 万人)，y轴标签为攻击率 (每 10 万人)。（5分）

```{r}
library(ggplot2)
ggplot(USArrests, aes(x = Murder, y = Assault)) +
  geom_point() +
  labs(title = "谋杀率与攻击率的关系", 
       x = "谋杀率 (每 10 万人)", 
       y = "攻击率 (每 10 万人)")
```

(3) 在散点图上添加线性回归线,并设置回归线的颜色为红色，线条类型为虚线。（5分）
```{r}
ggplot(USArrests, aes(x = Murder, y = Assault)) +
  geom_point() +
  labs(title = "谋杀率与攻击率的关系", 
       x = "谋杀率 (每 10 万人)", 
       y = "攻击率 (每 10 万人)")+
  geom_smooth(method = "lm",linetype=2,
              color="red")
```


(4) 使用pheatmap包的pheatmap函数绘制基于该数据集Murder、Assualt、UrbanPop、Rape四个变量的热图。（5分）
```{r}
# 标准化数据
USArrests_scaled <- scale(USArrests)

library(pheatmap)
pheatmap(USArrests_scaled,
         color = colorRampPalette(c("navy","white","firebrick3"))(10),fontsize = 7)
```

(5) 使用corrplot工具，绘制该数据集Murder、Assualt、UrbanPop、Rape四个变量之间的相关系数矩阵图。

#### 2汇总
```{r}
#| label: fig-USA数据集
#| fig-cap: USA谋杀率
#| fig-width: 8
#| fig-height: 6
#| fig-subcap:
#|   - "(1)"
#|   - "(2)"
#|   - "(3)"
#|   - "(4)"
#| layout-ncol: 2
#| layout-align: center
#| fig-cap-location: top

ggplot(USArrests,aes(x=Murder))+
  geom_histogram(bins = 20,fill="deepskyblue",color="black")+
  labs(x="谋杀率\n (每 10 万人)",y="频数")+
  mytheme

ggplot(USArrests, aes(x = Murder, y = Assault)) +
  geom_point(shape=19,color="royalblue") +
  labs(title = "谋杀率与攻击率的关系", 
       x = "谋杀率 (每 10 万人)", 
       y = "攻击率 (每 10 万人)")+
  mytheme

library(ggpubr)
ggplot(USArrests, aes(x = Murder, y = Assault)) +
  geom_point() +
  labs(title = "谋杀率与攻击率的关系", 
       x = "谋杀率 (每 10 万人)", 
       y = "攻击率 (每 10 万人)")+
  geom_smooth(method = "lm",linetype=2,
              color="red")+
  stat_regline_equation()+
  mytheme

library(pheatmap)
pheatmap(USArrests_scaled,
         color = colorRampPalette(c("navy","white","firebrick3"))(10),fontsize = 7)
```

# B卷

## 二

### 创建数据结构

(1)生成序列10,40,70,100,...,280  
```{r}
seq(10,280,30)
```

(2)生成序列2,4,8,16,…,1024
```{r}
2^seq(1,10,1)
```

(3)构造如下所示2╳4矩阵sales,并设置行名和列名，表征不同销售人员的季度销售业绩，打印输出该矩阵。

|   | 第一季度 | 第二季度 | 第三季度 | 第四季度 |
|----------|----------|----------|----------|----------|
| 张三     | 50000    | 52000    | 55000    | 54000    |
| 李四     | 48000    | 49000    | 51000    | 50000    |

```{r}
sales <- matrix(
  c(50000, 52000, 55000, 54000,
    48000, 49000, 51000, 50000),
  nrow = 2,
  byrow = TRUE,
  dimnames = list(
    c("张三", "李四"),
    c("第一季度", "第二季度", "第三季度", "第四季度")
  )
)

```
(4)打印输出第(3)小题中sales矩阵中张三员工的第四季度销售业绩。
```{r}
cat("张三第四季度的销售业绩为",sales[1,4])
```

### 数据框操作

2.创建数据框customers 模拟某银行的客户信息,并完成以下操作。

(1)创建表征客户信息的数据框 customers，数据如下：
客户姓名（Name）: “张三”, “李四”, “王五”, “赵六”
账户类型（AccountType）: “储蓄”, “支票”, “储蓄”, “支票”
余额（Balance）: 10000, 5000, 20000, 15000
```{r}
# 创建数据框
customers <- data.frame(
  Name = c("张三", "李四", "王五", "赵六"),
  AccountType = c("储蓄", "支票", "储蓄", "支票"),
  Balance = c(10000, 5000, 20000, 15000)
)

# 打印数据框
print(customers)
```

(2)向数据框中添加一个新列银行卡号（CardID），并填入以下数据：“001”, “002”, “003”, “004”。
```{r}
# 添加新列 CardID
customers$CardID <- c("001", "002", "003", "004")

# 打印数据框
print(customers)
```

(3)将账户类型（AccountType）列转换为因子，并查看因子水平。
```{r}
# 将 AccountType 列转换为因子
customers$AccountType <- as.factor(customers$AccountType)

# 查看因子水平
levels(customers$AccountType)
```

(4)筛选余额（Balance）大于10000的客户的姓名并输出。
```{r}
customers %>% 
  dplyr::filter(Balance >10000) %>% 
  select(Name)
```

### 随机数

3.请使用 runif() 函数生成均匀分布随机数模拟某电商网站每日访问量并完成以下操作。

(1)设置随机种子数为2024，使用 runif() 函数生成一个长度为10的向量，模拟该电商网站10天的每日访问量，访问量在500到5000之间。
```{r}
# 设置随机种子数
set.seed(2024)

# 生成10天的每日访问量，访问量在500到5000之间
daily_visits <- round(runif(10, min = 500, max = 5000))

# 打印生成的访问量
print(daily_visits)
```

(2)计算该网站10天内访问量的平均值、最大值和最小值。
```{r}
#| collapse: true
# 计算平均值
average_visits <- mean(daily_visits)

# 计算总和
sum_visits <- sum(daily_visits)

# 计算标准差
sd_visits <- min(daily_visits)

# 打印平均值、最大值和最小值
cat("平均访问量:", average_visits, "\n")
cat("访问量总和:", sum_visits, "\n")
cat("访问量标准差:", sd_visits, "\n")
```

(3)创建该电商访问量的频数分布表并显示对应区间的频数百分比，区间分段节点分别为0,1000,2000,3000,4000,5000。
```{r}
#| eval: false
library(DescTools)
visit_freq <- Freq(daily_visits,breaks = c(0,1000,2000,3000,4000,5000))
visit_freq
```

```{r}
visit_f <- cut(daily_visits,breaks = c(0,1000,2000,3000,4000,5000))
visit_freq <- as.data.frame(table(visit_f))
visit_freq$perc <- visit_freq$Freq/sum(visit_freq$Freq)*100
colnames(visit_freq) <- c("分组","频数","频数百分比")
visit_freq
```

## 三

### 1

1.根据data(B).RDada加载的Titanic_df数据集绘制以下图形，该数据集记录了泰坦尼克号沉船事件中乘客的存活情况，包括乘客的性别(Sex)、年龄(Age)、船舱等级(Class)和是否幸存(Survived)。请完成以下操作。
(1)加载数据集后，请创建一个条形图，展示泰坦尼克号事件中不同性别的乘客人数。图表的X轴代表性别（Sex），Y轴代表人数。
```{r}
load("../Output/data(B).RData")
```

```{r}
ggplot(Titanic_df,aes(x=Sex))+
  geom_bar()+
  labs(y="人数")
```

(2)将条形图的颜色依据设置为性别，并手动调整将条形图的填充颜色分别为"#E41A1C"和"#377EB8"。同时，将Y轴的标签设为“人数”，图表的标题设为“泰坦尼克号沉船事件中不同性别人数统计”。
```{r}
ggplot(Titanic_df,aes(x=Sex,fill = Sex))+
  geom_bar()+
  labs(y="人数",
       title = "泰坦尼克号沉船事件不同性别人数信息")+
  scale_fill_manual(values = c("#E41A1C","#377EB8"))
```

(3)绘制一个堆叠条形图，展示不同性别乘客的生存情况。X轴代表性别，条形图的颜色填充依据乘客的生存状态（是否存活）。
```{r}
ggplot(Titanic_df,aes(x=Sex,fill = Survived))+
  geom_bar()+
  labs(y="人数")
```

(4)绘制一个饼图，显示不同性别乘客占总人数的百分比。
```{r}
library(ggiraphExtra)
ggPie(Titanic_df,aes(pies=Sex))
```
#### 1汇总

```{r}
#| label: fig-泰坦尼克号沉船事件中不同性别与生存状况之间的关系
#| fig-cap: 泰坦尼克号沉船事件中不同性别人数统计
#| fig-width: 8
#| fig-height: 6
#| fig-subcap:
#|   - "(1)"
#|   - "(2)"
#|   - "(3)"
#|   - "(4)"
#| layout-ncol: 2
#| layout-align: center
#| fig-cap-location: top

ggplot(Titanic_df,aes(x=Sex))+
  geom_bar()+
  labs(y="人数")+mytheme

ggplot(Titanic_df,aes(x=Sex,fill = Sex))+
  geom_bar()+
  labs(y="人数",
       title = "泰坦尼克号沉船事件不同性别人数信息")+
  scale_fill_manual(values = c("#E41A1C","#377EB8"))+mytheme


ggplot(Titanic_df,aes(x=Sex,fill = Survived))+
  geom_bar()+
  labs(y="人数")+mytheme

library(ggiraphExtra)
ggPie(Titanic_df,aes(pies=Sex))
```



### 2

2.根据data(B).RDada加载的swiss数据集绘制以下图形，该数据集包含了1888年瑞士47个法语省份的社会经济指标，可用于研究不同地区的社会经济情况和特点。该数据集包含47个观测值，共计6个变量，包括：Fertility（生育率）、Agriculture（农业工作比例）、Examination（军队考试比例）、Education（教育水平比例）、Catholic（天主教徒比例）、Infant.Mortality（婴儿死亡率）。

(1)绘制基于生育率（Fertility）的直方图，将数据分成15组，设置填充颜色为 green4，边框颜色为 black，X轴标签为生育率，Y轴标签为频数,图表标题为1888年瑞士不同地区生育率分布情况。

(2)绘制基于Agriculture（农业工作比例）和Examination（军队考试比例）两个变量的散点图（X轴为农业工作比例，Y轴为军队考试比例），设置点的类型为三角形（pch=17），填充颜色为green4，X轴标签为农业工作比例，Y轴标签为军队考试比例。

(3)在散点图上添加线性回归线,设置回归线的颜色为firebrick，线条类型为虚线，并添加线性回归方程。

(4)使用 pheatmap 包的 pheatmap 函数绘制基于该数据集生育率（Fertility）、农业工作比例（Agriculture）、教育水平比例（Education）、婴儿死亡率（Infant.Mortality）四个变量的热图。

(1)
```{r}
ggplot(swiss,aes(x=Fertility))+
  geom_histogram(bins = 15,color="black",fill="green4")+
  labs(x="生育率",y="频数")+
  ggtitle("1888年瑞士不同地区生育率分布情况")
```
(2)
```{r}
ggplot(swiss,aes(x=Agriculture,y=Examination))+
  geom_point(shape=17,color="green4")+
  labs(x="农业工作比例",
       y="军队考试比例")
```
(3)
```{r}
#| message: false
library(ggpubr)
ggplot(swiss,aes(x=Agriculture,y=Examination))+
  geom_point(shape=17,color="green4")+
  geom_smooth(method = "lm",color="firebrick",linetype=2)+
  stat_regline_equation()
```
(4)
```{r}
library(pheatmap)
pheatmap(swiss,scale = "column",
         color = colorRampPalette(c("navy","white","firebrick3"))(10),fontsize = 7)
```

#### 2汇总

```{r}
#| label: fig-瑞士生育率调查情况
#| fig-cap: 1888年瑞士生育率调查情况
#| fig-width: 8
#| fig-height: 6
#| fig-subcap:
#|   - "(1)"
#|   - "(2)"
#|   - "(3)"
#|   - "(4)"
#| layout-ncol: 2
#| layout-align: center
#| fig-cap-location: top
#| message: false


ggplot(swiss,aes(x=Fertility))+
  geom_histogram(bins = 15,color="black",fill="green4")+
  labs(x="生育率",y="频数")+
  ggtitle("1888年瑞士不同地区生育率分布情况")+mytheme

ggplot(swiss,aes(x=Agriculture,y=Examination))+
  geom_point(shape=17,color="green4")+
  labs(x="农业工作比例",
       y="军队考试比例")+
  mytheme

library(ggpubr)
ggplot(swiss,aes(x=Agriculture,y=Examination))+
  geom_point(shape=17,color="green4")+
  geom_smooth(method = "lm",color="firebrick",linetype=2)+
  stat_regline_equation()+
  labs(x="农业工作比例",
       y="军队考试比例")+
  mytheme

library(pheatmap)
pheatmap(swiss,scale = "column",
         color = colorRampPalette(c("navy","white","firebrick3"))(10),fontsize = 7)
```


# C卷

## 二

### 数据结构创建

(1)生成序列1,4,9,16,25,...,100   
```{r}
seq(1,10,1)^2
```

(2)生成序列100,300,500,700,...,2500
```{r}
seq(100,2500,200)
```

(3)构造如下所示2╳4矩阵product,并设置行名和列名，表征商品的销售情况，打印输出该矩阵。

|   | 销售数量 | 单价 | 总销售额 |
|----------|----------|------|----------|
| 牛奶     | 150      | 5    | 750      |
| 面包     | 200      | 3    | 600      |


```{r}
# 创建矩阵数据
product_data <- c(150, 5, 750,
                  200, 3, 600)

# 创建矩阵并设置行名和列名
product <- matrix(product_data, 
                         nrow = 2, 
                         byrow = TRUE,
                         dimnames = list(
                           c("牛奶", "面包"),
                           c("销售数量", "单价", "总销售额")
                         ))

# 打印矩阵
print(product)
```

(4)打印输出第(3)小题中product矩阵中牛奶的单价。
```{r}
cat("牛奶的销售单价为",product[1,2])
```

### 数据框操作

2.创建数据框 orders 模拟某餐厅的订单信息,并完成以下操作。

(1)创建表征订单信息的数据框 orders，数据如下:
订单编号（OrderID）: 1001, 1002, 1003, 1004
顾客姓名（CustomerName）: “张伟”, “李娜”, “王杰”, “赵静”
总金额（TotalAmount）: 200, 150, 300, 250
```{r}
# 创建数据框
orders <- data.frame(
  OrderID = c(1001, 1002, 1003, 1004),
  CustomerName = c("张伟", "李娜", "王杰", "赵静"),
  TotalAmount = c(200, 150, 300, 250)
)

# 打印数据框
print(orders)
```

(2)向数据框中添加一个新列订单日期（OrderDate），并填入以下数据：“2023-10-01”, “2023-10-02”, “2023-10-03”, “2023-10-04”。
```{r}
# 添加新列 OrderDate
orders$OrderDate <- c("2023-10-01", "2023-10-02", "2023-10-03", "2023-10-04")

# 打印数据框
print(orders)
```

(3)将订单日期（OrderDate）列转换为日期类型。
```{r}
# 将 OrderDate 列转换为日期类型
orders$OrderDate <- as.Date(orders$OrderDate)

# 查看数据框结构
str(orders)
```

(4)筛选总金额（TotalAmount）大于200的订单编号并输出订单编号。
```{r}
orders %>% 
  dplyr::filter(TotalAmount>200) %>% 
  select(OrderID)
```

### 随机数

3.请使用rnorm() 函数生成正态分布随机数模拟某医院每日门诊患者数量并完成以下操作。

(1)设置随机种子数为2024，使用 rnorm() 函数生成一个长度为30的向量，模拟医院30天的每日门诊患者数量，均值为1000，标准差为20。
```{r}
# 设置随机种子数
set.seed(2024)

# 生成30天的每日门诊患者数量，均值为1000，标准差为20
daily_patients <- rnorm(30, mean = 1000, sd = 100)

# 四舍五入保留整数
daily_patients <- round(daily_patients)

# 打印生成的每日门诊患者数量
print(daily_patients)
```

(2)计算该医院30天内门诊患者数量的最大值、最小值和总和。
```{r}
#| collapse: true
# 计算最大值
max_patients <- max(daily_patients)

# 计算最小值
min_patients <- min(daily_patients)

# 计算总和
total_patients <- sum(daily_patients)

# 打印最大值、最小值和总和
cat("最大门诊患者数量:", max_patients, "\n")
cat("最小门诊患者数量:", min_patients, "\n")
cat("门诊患者数量总和:", total_patients, "\n")
```

(3)打印输出该医院门诊患者数量的频数分布表，并显示对应患者数量区间的频数百分比，区间分段节点分别为600,800,1000,1200。
```{r}
# 设置区间分段节点
breaks <- c(600, 800, 1000,1200)

# 使用 cut 函数将患者数量分段
patient_categories <- cut(daily_patients, breaks = breaks, include.lowest = TRUE)

# 计算每个区间的频数
patient_freq_table <- as.data.frame(table(patient_categories))

# 计算每个区间的频数百分比
patient_freq_table$perc <- round(patient_freq_table$Freq/sum(patient_freq_table$Freq),4)*100

# 打印频数分布表
colnames(patient_freq_table) <- c("分组","频数","频数百分比")
patient_freq_table

```

## 三

### 1

1.根据data(A).RDada加载的Survey数据集绘制以下图形，该数据集记录了对2000名消费者对网购情况的调查结果，字段包括性别、网购原因和满意度。请完成以下操作。

(1)加载数据集，请绘制基于网购原因的条形图，并设置x轴标签为网购原因,y轴标签为人数。

(2)条形图颜色填充依据为网购原因，请使用RColorBrewer包的Set1调色板设置条形图填充颜色,图表标题为2000名被调查者网购情况的普通条形图。

(3)请绘制并列条形图，显示不同性别调查者的网购原因,并设置x轴标签为网购原因，y轴标签为人数,条形图颜色填充依据为网购原因。

(4)请绘制基于网购原因消费者人数的饼图，显示不同网购原因的人数占总人数的百分比。
```{r}
load("../Output/data(C).RData")
```


```{r}

# 饼图的绘制
library(dplyr)
df <- Survey %>% select(网购原因) %>% table() %>% as.data.frame() %>% 
  mutate(percent=Freq/sum(Freq),
         plabel=scales::label_percent(accuracy = 0.01)(percent)) %>% 
  arrange(desc(percent))


p1 <- ggplot(df,aes(x="",y=percent,fill = 网购原因))+
  geom_col()+
  geom_text(aes(label = paste0(网购原因,"\n",plabel)),
            position = position_stack(0.5))+
  coord_polar("y")+
  scale_fill_brewer(type = "div")+theme_void()+mytheme

p1
```


```{r}
#| label: fig-网购情况
#| fig-cap: 2000名被调查者网购情况的普通条形图
#| fig-width: 8
#| fig-height: 6
#| fig-subcap:
#|   - "(1)"
#|   - "(2)"
#|   - "(3)"
#|   - "(4)"
#| layout-ncol: 2
#| layout-align: center
#| fig-cap-location: top

# (1)


ggplot(Survey,aes(x=网购原因))+
  geom_bar()+
  labs(x="网购原因",y="人数")+mytheme

library(RColorBrewer)
ggplot(Survey,aes(x=网购原因,fill=网购原因))+
  geom_bar()+
  labs(x="网购原因",y="人数",
       title = "2000名被调查者网购情况的普通条形图")+
  scale_fill_brewer(palette = "Set1")+mytheme

ggplot(Survey,aes(x=网购原因,fill=性别))+
  geom_bar(position = "dodge")+
  labs(x="网购原因",y="人数")+mytheme

p1
```




```{r}
library(ggiraphExtra)
ggPie(Survey,aes(pies=网购原因))
```


### 2

```{r}
#| label: fig-公司股本信息
#| fig-cap: 总股本、每股收益、每股净资产之间的关系
#| fig-width: 8
#| fig-height: 6
#| fig-subcap:
#|   - "(1)"
#|   - "(2)"
#|   - "(3)"
#|   - "(4)"
#| layout-ncol: 2
#| layout-align: center
#| fig-cap-location: top
#| message: false
#| warning: false

library(ggplot2)
ggplot(Stock,aes(x=总股本))+
  geom_histogram(bins = 25,fill = "royalblue",color="black")+
  labs(x="总股本",y="频数")+mytheme

ggplot(Stock,aes(x=总股本,y=每股收益))+
  geom_point(shape=17,color="royalblue")+
  labs(title = "总股本与每股收益的散点图")+mytheme

ggplot(Stock,aes(x=总股本,y=每股收益))+
  geom_point(shape=17,color="royalblue")+
  labs(title = "总股本与每股收益的散点图")+
  geom_smooth(method = "lm",linetype=2,color="red")+mytheme

library(pheatmap)
pheatmap(Stock,scale = "column",show_rownames = F)
```

```{r}
library(pheatmap)
pheatmap(Stock,scale = "column",show_rownames = F)
```

